appear	class 1 weak	class 1 weak	class 1 weak	class 1 weak	
appear	infinitive	ğŒ°ğ„ğ†ğŒ°ğ‚ğŒ¾ğŒ°ğŒ½atfarjan	ğŒ°ğ„ğ†ğŒ°ğ‚ğŒ¾ğŒ°ğŒ½atfarjan	ğŒ°ğ„ğ†ğŒ°ğ‚ğŒ¾ğŒ°ğŒ½atfarjan	
appear	indicative	present	past	present passive	
appear	1st singular	ğŒ°ğ„ğ†ğŒ°ğ‚ğŒ¾ğŒ°atfarja	ğŒ°ğ„ğ†ğŒ°ğ‚ğŒ¹ğŒ³ğŒ°atfarida	ğŒ°ğ„ğ†ğŒ°ğ‚ğŒ¾ğŒ°ğŒ³ğŒ°atfarjada	
appear	2nd singular	ğŒ°ğ„ğ†ğŒ°ğ‚ğŒ¾ğŒ¹ğƒatfarjis	ğŒ°ğ„ğ†ğŒ°ğ‚ğŒ¹ğŒ³ğŒ´ğƒatfaridÄ“s	ğŒ°ğ„ğ†ğŒ°ğ‚ğŒ¾ğŒ°ğŒ¶ğŒ°atfarjaza	
appear	3rd singular	ğŒ°ğ„ğ†ğŒ°ğ‚ğŒ¾ğŒ¹ğŒ¸atfarjiÃ¾	ğŒ°ğ„ğ†ğŒ°ğ‚ğŒ¹ğŒ³ğŒ°atfarida	ğŒ°ğ„ğ†ğŒ°ğ‚ğŒ¾ğŒ°ğŒ³ğŒ°atfarjada	
appear	1st dual	ğŒ°ğ„ğ†ğŒ°ğ‚ğŒ¾ğ‰ğƒatfarjÅs	ğŒ°ğ„ğ†ğŒ°ğ‚ğŒ¹ğŒ³ğŒ´ğŒ³ğŒ¿atfaridÄ“du	â€”	
appear	2nd dual	ğŒ°ğ„ğ†ğŒ°ğ‚ğŒ¾ğŒ°ğ„ğƒatfarjats	ğŒ°ğ„ğ†ğŒ°ğ‚ğŒ¹ğŒ³ğŒ´ğŒ³ğŒ¿ğ„ğƒatfaridÄ“duts	â€”	
appear	1st plural	ğŒ°ğ„ğ†ğŒ°ğ‚ğŒ¾ğŒ°ğŒ¼atfarjam	ğŒ°ğ„ğ†ğŒ°ğ‚ğŒ¹ğŒ³ğŒ´ğŒ³ğŒ¿ğŒ¼atfaridÄ“dum	ğŒ°ğ„ğ†ğŒ°ğ‚ğŒ¾ğŒ°ğŒ½ğŒ³ğŒ°atfarjanda	
appear	2nd plural	ğŒ°ğ„ğ†ğŒ°ğ‚ğŒ¾ğŒ¹ğŒ¸atfarjiÃ¾	ğŒ°ğ„ğ†ğŒ°ğ‚ğŒ¹ğŒ³ğŒ´ğŒ³ğŒ¿ğŒ¸atfaridÄ“duÃ¾	ğŒ°ğ„ğ†ğŒ°ğ‚ğŒ¾ğŒ°ğŒ½ğŒ³ğŒ°atfarjanda	
appear	3rd plural	ğŒ°ğ„ğ†ğŒ°ğ‚ğŒ¾ğŒ°ğŒ½ğŒ³atfarjand	ğŒ°ğ„ğ†ğŒ°ğ‚ğŒ¹ğŒ³ğŒ´ğŒ³ğŒ¿ğŒ½atfaridÄ“dun	ğŒ°ğ„ğ†ğŒ°ğ‚ğŒ¾ğŒ°ğŒ½ğŒ³ğŒ°atfarjanda	
appear	subjunctive	present	past	present passive	
appear	1st singular	ğŒ°ğ„ğ†ğŒ°ğ‚ğŒ¾ğŒ°ğŒ¿atfarjau	ğŒ°ğ„ğ†ğŒ°ğ‚ğŒ¹ğŒ³ğŒ´ğŒ³ğŒ¾ğŒ°ğŒ¿atfaridÄ“djau	ğŒ°ğ„ğ†ğŒ°ğ‚ğŒ¾ğŒ°ğŒ¹ğŒ³ğŒ°ğŒ¿atfarjaidau	
appear	2nd singular	ğŒ°ğ„ğ†ğŒ°ğ‚ğŒ¾ğŒ°ğŒ¹ğƒatfarjais	ğŒ°ğ„ğ†ğŒ°ğ‚ğŒ¹ğŒ³ğŒ´ğŒ³ğŒ´ğŒ¹ğƒatfaridÄ“deis	ğŒ°ğ„ğ†ğŒ°ğ‚ğŒ¾ğŒ°ğŒ¹ğŒ¶ğŒ°ğŒ¿atfarjaizau	
appear	3rd singular	ğŒ°ğ„ğ†ğŒ°ğ‚ğŒ¾ğŒ°ğŒ¹atfarjai	ğŒ°ğ„ğ†ğŒ°ğ‚ğŒ¹ğŒ³ğŒ´ğŒ³ğŒ¹atfaridÄ“di	ğŒ°ğ„ğ†ğŒ°ğ‚ğŒ¾ğŒ°ğŒ¹ğŒ³ğŒ°ğŒ¿atfarjaidau	
appear	1st dual	ğŒ°ğ„ğ†ğŒ°ğ‚ğŒ¾ğŒ°ğŒ¹ğ…ğŒ°atfarjaiwa	ğŒ°ğ„ğ†ğŒ°ğ‚ğŒ¹ğŒ³ğŒ´ğŒ³ğŒ´ğŒ¹ğ…ğŒ°atfaridÄ“deiwa	â€”	
appear	2nd dual	ğŒ°ğ„ğ†ğŒ°ğ‚ğŒ¾ğŒ°ğŒ¹ğ„ğƒatfarjaits	ğŒ°ğ„ğ†ğŒ°ğ‚ğŒ¹ğŒ³ğŒ´ğŒ³ğŒ´ğŒ¹ğ„ğƒatfaridÄ“deits	â€”	
appear	1st plural	ğŒ°ğ„ğ†ğŒ°ğ‚ğŒ¾ğŒ°ğŒ¹ğŒ¼ğŒ°atfarjaima	ğŒ°ğ„ğ†ğŒ°ğ‚ğŒ¹ğŒ³ğŒ´ğŒ³ğŒ´ğŒ¹ğŒ¼ğŒ°atfaridÄ“deima	ğŒ°ğ„ğ†ğŒ°ğ‚ğŒ¾ğŒ°ğŒ¹ğŒ½ğŒ³ğŒ°ğŒ¿atfarjaindau	
appear	2nd plural	ğŒ°ğ„ğ†ğŒ°ğ‚ğŒ¾ğŒ°ğŒ¹ğŒ¸atfarjaiÃ¾	ğŒ°ğ„ğ†ğŒ°ğ‚ğŒ¹ğŒ³ğŒ´ğŒ³ğŒ´ğŒ¹ğŒ¸atfaridÄ“deiÃ¾	ğŒ°ğ„ğ†ğŒ°ğ‚ğŒ¾ğŒ°ğŒ¹ğŒ½ğŒ³ğŒ°ğŒ¿atfarjaindau	
appear	3rd plural	ğŒ°ğ„ğ†ğŒ°ğ‚ğŒ¾ğŒ°ğŒ¹ğŒ½ğŒ°atfarjaina	ğŒ°ğ„ğ†ğŒ°ğ‚ğŒ¹ğŒ³ğŒ´ğŒ³ğŒ´ğŒ¹ğŒ½ğŒ°atfaridÄ“deina	ğŒ°ğ„ğ†ğŒ°ğ‚ğŒ¾ğŒ°ğŒ¹ğŒ½ğŒ³ğŒ°ğŒ¿atfarjaindau	
appear	imperative				
appear	2nd singular	ğŒ°ğ„ğ†ğŒ°ğ‚ğŒ´ğŒ¹atfarei			
appear	3rd singular	ğŒ°ğ„ğ†ğŒ°ğ‚ğŒ¾ğŒ°ğŒ³ğŒ°ğŒ¿atfarjadau			
appear	2nd dual	ğŒ°ğ„ğ†ğŒ°ğ‚ğŒ¾ğŒ°ğ„ğƒatfarjats			
appear	2nd plural	ğŒ°ğ„ğ†ğŒ°ğ‚ğŒ¾ğŒ¹ğŒ¸atfarjiÃ¾			
appear	3rd plural	ğŒ°ğ„ğ†ğŒ°ğ‚ğŒ¾ğŒ°ğŒ½ğŒ³ğŒ°ğŒ¿atfarjandau			
appear		present	past		
appear	participles	ğŒ°ğ„ğ†ğŒ°ğ‚ğŒ¾ğŒ°ğŒ½ğŒ³ğƒatfarjands	ğŒ°ğ„ğ†ğŒ°ğ‚ğŒ¹ğŒ¸ğƒatfariÃ¾s		
be-inherently	class 5 strong, irregular, suppletive	class 5 strong, irregular, suppletive	class 5 strong, irregular, suppletive	class 5 strong, irregular, suppletive	
be-inherently	infinitive	ğ…ğŒ¹ğƒğŒ°ğŒ½wisan	ğ…ğŒ¹ğƒğŒ°ğŒ½wisan	ğ…ğŒ¹ğƒğŒ°ğŒ½wisan	
be-inherently	indicative	present	past	present passive	
be-inherently	1st singular	ğŒ¹ğŒ¼im	ğ…ğŒ°ğƒwas	â€”	
be-inherently	2nd singular	ğŒ¹ğƒis	ğ…ğŒ°ğƒğ„wast	â€”	
be-inherently	3rd singular	ğŒ¹ğƒğ„ist	ğ…ğŒ°ğƒwas	â€”	
be-inherently	1st dual	ğƒğŒ¹ğŒ¾ğŒ¿siju	ğ…ğŒ´ğƒğŒ¿wÄ“su	â€”	
be-inherently	2nd dual	ğƒğŒ¹ğŒ¾ğŒ¿ğ„ğƒsijuts	ğ…ğŒ´ğƒğŒ¿ğ„ğƒwÄ“suts	â€”	
be-inherently	1st plural	ğƒğŒ¹ğŒ¾ğŒ¿ğŒ¼sijum	ğ…ğŒ´ğƒğŒ¿ğŒ¼wÄ“sum	â€”	
be-inherently	2nd plural	ğƒğŒ¹ğŒ¾ğŒ¿ğŒ¸sijuÃ¾	ğ…ğŒ´ğƒğŒ¿ğŒ¸wÄ“suÃ¾	â€”	
be-inherently	3rd plural	ğƒğŒ¹ğŒ½ğŒ³sind	ğ…ğŒ´ğƒğŒ¿ğŒ½wÄ“sun	â€”	
be-inherently	subjunctive	present	past	present passive	
be-inherently	1st singular	ğƒğŒ¹ğŒ¾ğŒ°ğŒ¿sijau	ğ…ğŒ´ğƒğŒ¾ğŒ°ğŒ¿wÄ“sjau	â€”	
be-inherently	2nd singular	ğƒğŒ¹ğŒ¾ğŒ°ğŒ¹ğƒsijais	ğ…ğŒ´ğƒğŒ´ğŒ¹ğƒwÄ“seis	â€”	
be-inherently	3rd singular	ğƒğŒ¹ğŒ¾ğŒ°ğŒ¹sijai	ğ…ğŒ´ğƒğŒ¹wÄ“si	â€”	
be-inherently	1st dual	ğƒğŒ¹ğŒ¾ğŒ°ğŒ¹ğ…ğŒ°sijaiwa	ğ…ğŒ´ğƒğŒ´ğŒ¹ğ…ğŒ°wÄ“seiwa	â€”	
be-inherently	2nd dual	ğƒğŒ¹ğŒ¾ğŒ°ğŒ¹ğ„ğƒsijaits	ğ…ğŒ´ğƒğŒ´ğŒ¹ğ„ğƒwÄ“seits	â€”	
be-inherently	1st plural	ğƒğŒ¹ğŒ¾ğŒ°ğŒ¹ğŒ¼ğŒ°sijaima	ğ…ğŒ´ğƒğŒ´ğŒ¹ğŒ¼ğŒ°wÄ“seima	â€”	
be-inherently	2nd plural	ğƒğŒ¹ğŒ¾ğŒ°ğŒ¹ğŒ¸sijaiÃ¾	ğ…ğŒ´ğƒğŒ´ğŒ¹ğŒ¸wÄ“seiÃ¾	â€”	
be-inherently	3rd plural	ğƒğŒ¹ğŒ¾ğŒ°ğŒ¹ğŒ½ğŒ°sijaina	ğ…ğŒ´ğƒğŒ´ğŒ¹ğŒ½ğŒ°wÄ“seina	â€”	
be-inherently	imperative				
be-inherently	2nd singular	â€”			
be-inherently	3rd singular	â€”			
be-inherently	2nd dual	â€”			
be-inherently	2nd plural	â€”			
be-inherently	3rd plural	â€”			
be-inherently		present	past		
be-inherently	participles	ğ…ğŒ¹ğƒğŒ°ğŒ½ğŒ³ğƒwisands	ğ…ğŒ¹ğƒğŒ°ğŒ½ğƒwisans		
be-inherently	class 5 strong	class 5 strong	class 5 strong	class 5 strong	
be-inherently	infinitive	ğ…ğŒ¹ğƒğŒ°ğŒ½wisan	ğ…ğŒ¹ğƒğŒ°ğŒ½wisan	ğ…ğŒ¹ğƒğŒ°ğŒ½wisan	
be-inherently	indicative	present	past	present passive	
be-inherently	1st singular	ğ…ğŒ¹ğƒğŒ°wisa	ğ…ğŒ°ğƒwas	ğ…ğŒ¹ğƒğŒ°ğŒ³ğŒ°wisada	
be-inherently	2nd singular	ğ…ğŒ¹ğƒğŒ¹ğƒwisis	ğ…ğŒ°ğƒğ„wast	ğ…ğŒ¹ğƒğŒ°ğŒ¶ğŒ°wisaza	
be-inherently	3rd singular	ğ…ğŒ¹ğƒğŒ¹ğŒ¸wisiÃ¾	ğ…ğŒ°ğƒwas	ğ…ğŒ¹ğƒğŒ°ğŒ³ğŒ°wisada	
be-inherently	1st dual	ğ…ğŒ¹ğƒğ‰ğƒwisÅs	ğ…ğŒ´ğƒğŒ¿wÄ“su	â€”	
be-inherently	2nd dual	ğ…ğŒ¹ğƒğŒ°ğ„ğƒwisats	ğ…ğŒ´ğƒğŒ¿ğ„ğƒwÄ“suts	â€”	
be-inherently	1st plural	ğ…ğŒ¹ğƒğŒ°ğŒ¼wisam	ğ…ğŒ´ğƒğŒ¿ğŒ¼wÄ“sum	ğ…ğŒ¹ğƒğŒ°ğŒ½ğŒ³ğŒ°wisanda	
be-inherently	2nd plural	ğ…ğŒ¹ğƒğŒ¹ğŒ¸wisiÃ¾	ğ…ğŒ´ğƒğŒ¿ğŒ¸wÄ“suÃ¾	ğ…ğŒ¹ğƒğŒ°ğŒ½ğŒ³ğŒ°wisanda	
be-inherently	3rd plural	ğ…ğŒ¹ğƒğŒ°ğŒ½ğŒ³wisand	ğ…ğŒ´ğƒğŒ¿ğŒ½wÄ“sun	ğ…ğŒ¹ğƒğŒ°ğŒ½ğŒ³ğŒ°wisanda	
be-inherently	subjunctive	present	past	present passive	
be-inherently	1st singular	ğ…ğŒ¹ğƒğŒ°ğŒ¿wisau	ğ…ğŒ´ğƒğŒ¾ğŒ°ğŒ¿wÄ“sjau	ğ…ğŒ¹ğƒğŒ°ğŒ¹ğŒ³ğŒ°ğŒ¿wisaidau	
be-inherently	2nd singular	ğ…ğŒ¹ğƒğŒ°ğŒ¹ğƒwisais	ğ…ğŒ´ğƒğŒ´ğŒ¹ğƒwÄ“seis	ğ…ğŒ¹ğƒğŒ°ğŒ¹ğŒ¶ğŒ°ğŒ¿wisaizau	
be-inherently	3rd singular	ğ…ğŒ¹ğƒğŒ°ğŒ¹wisai	ğ…ğŒ´ğƒğŒ¹wÄ“si	ğ…ğŒ¹ğƒğŒ°ğŒ¹ğŒ³ğŒ°ğŒ¿wisaidau	
be-inherently	1st dual	ğ…ğŒ¹ğƒğŒ°ğŒ¹ğ…ğŒ°wisaiwa	ğ…ğŒ´ğƒğŒ´ğŒ¹ğ…ğŒ°wÄ“seiwa	â€”	
be-inherently	2nd dual	ğ…ğŒ¹ğƒğŒ°ğŒ¹ğ„ğƒwisaits	ğ…ğŒ´ğƒğŒ´ğŒ¹ğ„ğƒwÄ“seits	â€”	
be-inherently	1st plural	ğ…ğŒ¹ğƒğŒ°ğŒ¹ğŒ¼ğŒ°wisaima	ğ…ğŒ´ğƒğŒ´ğŒ¹ğŒ¼ğŒ°wÄ“seima	ğ…ğŒ¹ğƒğŒ°ğŒ¹ğŒ½ğŒ³ğŒ°ğŒ¿wisaindau	
be-inherently	2nd plural	ğ…ğŒ¹ğƒğŒ°ğŒ¹ğŒ¸wisaiÃ¾	ğ…ğŒ´ğƒğŒ´ğŒ¹ğŒ¸wÄ“seiÃ¾	ğ…ğŒ¹ğƒğŒ°ğŒ¹ğŒ½ğŒ³ğŒ°ğŒ¿wisaindau	
be-inherently	3rd plural	ğ…ğŒ¹ğƒğŒ°ğŒ¹ğŒ½ğŒ°wisaina	ğ…ğŒ´ğƒğŒ´ğŒ¹ğŒ½ğŒ°wÄ“seina	ğ…ğŒ¹ğƒğŒ°ğŒ¹ğŒ½ğŒ³ğŒ°ğŒ¿wisaindau	
be-inherently	imperative				
be-inherently	2nd singular	ğ…ğŒ¹ğƒwis			
be-inherently	3rd singular	ğ…ğŒ¹ğƒğŒ°ğŒ³ğŒ°ğŒ¿wisadau			
be-inherently	2nd dual	ğ…ğŒ¹ğƒğŒ°ğ„ğƒwisats			
be-inherently	2nd plural	ğ…ğŒ¹ğƒğŒ¹ğŒ¸wisiÃ¾			
be-inherently	3rd plural	ğ…ğŒ¹ğƒğŒ°ğŒ½ğŒ³ğŒ°ğŒ¿wisandau			
be-inherently		present	past		
be-inherently	participles	ğ…ğŒ¹ğƒğŒ°ğŒ½ğŒ³ğƒwisands	ğ…ğŒ¹ğƒğŒ°ğŒ½ğƒwisans		
be-inherently	class 5 strong	class 5 strong	class 5 strong	class 5 strong	
be-inherently	infinitive	ğ…ğŒ¹ğƒğŒ°ğŒ½wisan	ğ…ğŒ¹ğƒğŒ°ğŒ½wisan	ğ…ğŒ¹ğƒğŒ°ğŒ½wisan	
be-inherently	indicative	present	past	present passive	
be-inherently	1st singular	ğ…ğŒ¹ğƒğŒ°wisa	ğ…ğŒ°ğƒwas	ğ…ğŒ¹ğƒğŒ°ğŒ³ğŒ°wisada	
be-inherently	2nd singular	ğ…ğŒ¹ğƒğŒ¹ğƒwisis	ğ…ğŒ°ğƒğ„wast	ğ…ğŒ¹ğƒğŒ°ğŒ¶ğŒ°wisaza	
be-inherently	3rd singular	ğ…ğŒ¹ğƒğŒ¹ğŒ¸wisiÃ¾	ğ…ğŒ°ğƒwas	ğ…ğŒ¹ğƒğŒ°ğŒ³ğŒ°wisada	
be-inherently	1st dual	ğ…ğŒ¹ğƒğ‰ğƒwisÅs	ğ…ğŒ´ğƒğŒ¿wÄ“su	â€”	
be-inherently	2nd dual	ğ…ğŒ¹ğƒğŒ°ğ„ğƒwisats	ğ…ğŒ´ğƒğŒ¿ğ„ğƒwÄ“suts	â€”	
be-inherently	1st plural	ğ…ğŒ¹ğƒğŒ°ğŒ¼wisam	ğ…ğŒ´ğƒğŒ¿ğŒ¼wÄ“sum	ğ…ğŒ¹ğƒğŒ°ğŒ½ğŒ³ğŒ°wisanda	
be-inherently	2nd plural	ğ…ğŒ¹ğƒğŒ¹ğŒ¸wisiÃ¾	ğ…ğŒ´ğƒğŒ¿ğŒ¸wÄ“suÃ¾	ğ…ğŒ¹ğƒğŒ°ğŒ½ğŒ³ğŒ°wisanda	
be-inherently	3rd plural	ğ…ğŒ¹ğƒğŒ°ğŒ½ğŒ³wisand	ğ…ğŒ´ğƒğŒ¿ğŒ½wÄ“sun	ğ…ğŒ¹ğƒğŒ°ğŒ½ğŒ³ğŒ°wisanda	
be-inherently	subjunctive	present	past	present passive	
be-inherently	1st singular	ğ…ğŒ¹ğƒğŒ°ğŒ¿wisau	ğ…ğŒ´ğƒğŒ¾ğŒ°ğŒ¿wÄ“sjau	ğ…ğŒ¹ğƒğŒ°ğŒ¹ğŒ³ğŒ°ğŒ¿wisaidau	
be-inherently	2nd singular	ğ…ğŒ¹ğƒğŒ°ğŒ¹ğƒwisais	ğ…ğŒ´ğƒğŒ´ğŒ¹ğƒwÄ“seis	ğ…ğŒ¹ğƒğŒ°ğŒ¹ğŒ¶ğŒ°ğŒ¿wisaizau	
be-inherently	3rd singular	ğ…ğŒ¹ğƒğŒ°ğŒ¹wisai	ğ…ğŒ´ğƒğŒ¹wÄ“si	ğ…ğŒ¹ğƒğŒ°ğŒ¹ğŒ³ğŒ°ğŒ¿wisaidau	
be-inherently	1st dual	ğ…ğŒ¹ğƒğŒ°ğŒ¹ğ…ğŒ°wisaiwa	ğ…ğŒ´ğƒğŒ´ğŒ¹ğ…ğŒ°wÄ“seiwa	â€”	
be-inherently	2nd dual	ğ…ğŒ¹ğƒğŒ°ğŒ¹ğ„ğƒwisaits	ğ…ğŒ´ğƒğŒ´ğŒ¹ğ„ğƒwÄ“seits	â€”	
be-inherently	1st plural	ğ…ğŒ¹ğƒğŒ°ğŒ¹ğŒ¼ğŒ°wisaima	ğ…ğŒ´ğƒğŒ´ğŒ¹ğŒ¼ğŒ°wÄ“seima	ğ…ğŒ¹ğƒğŒ°ğŒ¹ğŒ½ğŒ³ğŒ°ğŒ¿wisaindau	
be-inherently	2nd plural	ğ…ğŒ¹ğƒğŒ°ğŒ¹ğŒ¸wisaiÃ¾	ğ…ğŒ´ğƒğŒ´ğŒ¹ğŒ¸wÄ“seiÃ¾	ğ…ğŒ¹ğƒğŒ°ğŒ¹ğŒ½ğŒ³ğŒ°ğŒ¿wisaindau	
be-inherently	3rd plural	ğ…ğŒ¹ğƒğŒ°ğŒ¹ğŒ½ğŒ°wisaina	ğ…ğŒ´ğƒğŒ´ğŒ¹ğŒ½ğŒ°wÄ“seina	ğ…ğŒ¹ğƒğŒ°ğŒ¹ğŒ½ğŒ³ğŒ°ğŒ¿wisaindau	
be-inherently	imperative				
be-inherently	2nd singular	ğ…ğŒ¹ğƒwis			
be-inherently	3rd singular	ğ…ğŒ¹ğƒğŒ°ğŒ³ğŒ°ğŒ¿wisadau			
be-inherently	2nd dual	ğ…ğŒ¹ğƒğŒ°ğ„ğƒwisats			
be-inherently	2nd plural	ğ…ğŒ¹ğƒğŒ¹ğŒ¸wisiÃ¾			
be-inherently	3rd plural	ğ…ğŒ¹ğƒğŒ°ğŒ½ğŒ³ğŒ°ğŒ¿wisandau			
be-inherently		present	past		
be-inherently	participles	ğ…ğŒ¹ğƒğŒ°ğŒ½ğŒ³ğƒwisands	ğ…ğŒ¹ğƒğŒ°ğŒ½ğƒwisans		
climb	class 1 strong	class 1 strong	class 1 strong	class 1 strong	
climb	infinitive	ğƒğ„ğŒ´ğŒ¹ğŒ²ğŒ°ğŒ½steigan	ğƒğ„ğŒ´ğŒ¹ğŒ²ğŒ°ğŒ½steigan	ğƒğ„ğŒ´ğŒ¹ğŒ²ğŒ°ğŒ½steigan	
climb	indicative	present	past	present passive	
climb	1st singular	ğƒğ„ğŒ´ğŒ¹ğŒ²ğŒ°steiga	ğƒğ„ğŒ°ğŒ¹ğŒ²staig	ğƒğ„ğŒ´ğŒ¹ğŒ²ğŒ°ğŒ³ğŒ°steigada	
climb	2nd singular	ğƒğ„ğŒ´ğŒ¹ğŒ²ğŒ¹ğƒsteigis	ğƒğ„ğŒ°ğŒ¹ğŒ²ğ„staigt	ğƒğ„ğŒ´ğŒ¹ğŒ²ğŒ°ğŒ¶ğŒ°steigaza	
climb	3rd singular	ğƒğ„ğŒ´ğŒ¹ğŒ²ğŒ¹ğŒ¸steigiÃ¾	ğƒğ„ğŒ°ğŒ¹ğŒ²staig	ğƒğ„ğŒ´ğŒ¹ğŒ²ğŒ°ğŒ³ğŒ°steigada	
climb	1st dual	ğƒğ„ğŒ´ğŒ¹ğŒ²ğ‰ğƒsteigÅs	ğƒğ„ğŒ¹ğŒ²ğŒ¿stigu	â€”	
climb	2nd dual	ğƒğ„ğŒ´ğŒ¹ğŒ²ğŒ°ğ„ğƒsteigats	ğƒğ„ğŒ¹ğŒ²ğŒ¿ğ„ğƒstiguts	â€”	
climb	1st plural	ğƒğ„ğŒ´ğŒ¹ğŒ²ğŒ°ğŒ¼steigam	ğƒğ„ğŒ¹ğŒ²ğŒ¿ğŒ¼stigum	ğƒğ„ğŒ´ğŒ¹ğŒ²ğŒ°ğŒ½ğŒ³ğŒ°steiganda	
climb	2nd plural	ğƒğ„ğŒ´ğŒ¹ğŒ²ğŒ¹ğŒ¸steigiÃ¾	ğƒğ„ğŒ¹ğŒ²ğŒ¿ğŒ¸stiguÃ¾	ğƒğ„ğŒ´ğŒ¹ğŒ²ğŒ°ğŒ½ğŒ³ğŒ°steiganda	
climb	3rd plural	ğƒğ„ğŒ´ğŒ¹ğŒ²ğŒ°ğŒ½ğŒ³steigand	ğƒğ„ğŒ¹ğŒ²ğŒ¿ğŒ½stigun	ğƒğ„ğŒ´ğŒ¹ğŒ²ğŒ°ğŒ½ğŒ³ğŒ°steiganda	
climb	subjunctive	present	past	present passive	
climb	1st singular	ğƒğ„ğŒ´ğŒ¹ğŒ²ğŒ°ğŒ¿steigau	ğƒğ„ğŒ¹ğŒ²ğŒ¾ğŒ°ğŒ¿stigjau	ğƒğ„ğŒ´ğŒ¹ğŒ²ğŒ°ğŒ¹ğŒ³ğŒ°ğŒ¿steigaidau	
climb	2nd singular	ğƒğ„ğŒ´ğŒ¹ğŒ²ğŒ°ğŒ¹ğƒsteigais	ğƒğ„ğŒ¹ğŒ²ğŒ´ğŒ¹ğƒstigeis	ğƒğ„ğŒ´ğŒ¹ğŒ²ğŒ°ğŒ¹ğŒ¶ğŒ°ğŒ¿steigaizau	
climb	3rd singular	ğƒğ„ğŒ´ğŒ¹ğŒ²ğŒ°ğŒ¹steigai	ğƒğ„ğŒ¹ğŒ²ğŒ¹stigi	ğƒğ„ğŒ´ğŒ¹ğŒ²ğŒ°ğŒ¹ğŒ³ğŒ°ğŒ¿steigaidau	
climb	1st dual	ğƒğ„ğŒ´ğŒ¹ğŒ²ğŒ°ğŒ¹ğ…ğŒ°steigaiwa	ğƒğ„ğŒ¹ğŒ²ğŒ´ğŒ¹ğ…ğŒ°stigeiwa	â€”	
climb	2nd dual	ğƒğ„ğŒ´ğŒ¹ğŒ²ğŒ°ğŒ¹ğ„ğƒsteigaits	ğƒğ„ğŒ¹ğŒ²ğŒ´ğŒ¹ğ„ğƒstigeits	â€”	
climb	1st plural	ğƒğ„ğŒ´ğŒ¹ğŒ²ğŒ°ğŒ¹ğŒ¼ğŒ°steigaima	ğƒğ„ğŒ¹ğŒ²ğŒ´ğŒ¹ğŒ¼ğŒ°stigeima	ğƒğ„ğŒ´ğŒ¹ğŒ²ğŒ°ğŒ¹ğŒ½ğŒ³ğŒ°ğŒ¿steigaindau	
climb	2nd plural	ğƒğ„ğŒ´ğŒ¹ğŒ²ğŒ°ğŒ¹ğŒ¸steigaiÃ¾	ğƒğ„ğŒ¹ğŒ²ğŒ´ğŒ¹ğŒ¸stigeiÃ¾	ğƒğ„ğŒ´ğŒ¹ğŒ²ğŒ°ğŒ¹ğŒ½ğŒ³ğŒ°ğŒ¿steigaindau	
climb	3rd plural	ğƒğ„ğŒ´ğŒ¹ğŒ²ğŒ°ğŒ¹ğŒ½ğŒ°steigaina	ğƒğ„ğŒ¹ğŒ²ğŒ´ğŒ¹ğŒ½ğŒ°stigeina	ğƒğ„ğŒ´ğŒ¹ğŒ²ğŒ°ğŒ¹ğŒ½ğŒ³ğŒ°ğŒ¿steigaindau	
climb	imperative				
climb	2nd singular	ğƒğ„ğŒ´ğŒ¹ğŒ²steig			
climb	3rd singular	ğƒğ„ğŒ´ğŒ¹ğŒ²ğŒ°ğŒ³ğŒ°ğŒ¿steigadau			
climb	2nd dual	ğƒğ„ğŒ´ğŒ¹ğŒ²ğŒ°ğ„ğƒsteigats			
climb	2nd plural	ğƒğ„ğŒ´ğŒ¹ğŒ²ğŒ¹ğŒ¸steigiÃ¾			
climb	3rd plural	ğƒğ„ğŒ´ğŒ¹ğŒ²ğŒ°ğŒ½ğŒ³ğŒ°ğŒ¿steigandau			
climb		present	past		
climb	participles	ğƒğ„ğŒ´ğŒ¹ğŒ²ğŒ°ğŒ½ğŒ³ğƒsteigands	ğƒğ„ğŒ¹ğŒ²ğŒ°ğŒ½ğƒstigans		
direct	class 2 strong	class 2 strong	class 2 strong	class 2 strong	
direct	infinitive	ğ„ğŒ¹ğŒ¿ğŒ·ğŒ°ğŒ½tiuhan	ğ„ğŒ¹ğŒ¿ğŒ·ğŒ°ğŒ½tiuhan	ğ„ğŒ¹ğŒ¿ğŒ·ğŒ°ğŒ½tiuhan	
direct	indicative	present	past	present passive	
direct	1st singular	ğ„ğŒ¹ğŒ¿ğŒ·ğŒ°tiuha	ğ„ğŒ°ğŒ¿ğŒ·tauh	ğ„ğŒ¹ğŒ¿ğŒ·ğŒ°ğŒ³ğŒ°tiuhada	
direct	2nd singular	ğ„ğŒ¹ğŒ¿ğŒ·ğŒ¹ğƒtiuhis	ğ„ğŒ°ğŒ¿ğŒ·ğ„tauht	ğ„ğŒ¹ğŒ¿ğŒ·ğŒ°ğŒ¶ğŒ°tiuhaza	
direct	3rd singular	ğ„ğŒ¹ğŒ¿ğŒ·ğŒ¹ğŒ¸tiuhiÃ¾	ğ„ğŒ°ğŒ¿ğŒ·tauh	ğ„ğŒ¹ğŒ¿ğŒ·ğŒ°ğŒ³ğŒ°tiuhada	
direct	1st dual	ğ„ğŒ¹ğŒ¿ğŒ·ğ‰ğƒtiuhÅs	ğ„ğŒ°ğŒ¿ğŒ·ğŒ¿tauhu	â€”	
direct	2nd dual	ğ„ğŒ¹ğŒ¿ğŒ·ğŒ°ğ„ğƒtiuhats	ğ„ğŒ°ğŒ¿ğŒ·ğŒ¿ğ„ğƒtauhuts	â€”	
direct	1st plural	ğ„ğŒ¹ğŒ¿ğŒ·ğŒ°ğŒ¼tiuham	ğ„ğŒ°ğŒ¿ğŒ·ğŒ¿ğŒ¼tauhum	ğ„ğŒ¹ğŒ¿ğŒ·ğŒ°ğŒ½ğŒ³ğŒ°tiuhanda	
direct	2nd plural	ğ„ğŒ¹ğŒ¿ğŒ·ğŒ¹ğŒ¸tiuhiÃ¾	ğ„ğŒ°ğŒ¿ğŒ·ğŒ¿ğŒ¸tauhuÃ¾	ğ„ğŒ¹ğŒ¿ğŒ·ğŒ°ğŒ½ğŒ³ğŒ°tiuhanda	
direct	3rd plural	ğ„ğŒ¹ğŒ¿ğŒ·ğŒ°ğŒ½ğŒ³tiuhand	ğ„ğŒ°ğŒ¿ğŒ·ğŒ¿ğŒ½tauhun	ğ„ğŒ¹ğŒ¿ğŒ·ğŒ°ğŒ½ğŒ³ğŒ°tiuhanda	
direct	subjunctive	present	past	present passive	
direct	1st singular	ğ„ğŒ¹ğŒ¿ğŒ·ğŒ°ğŒ¿tiuhau	ğ„ğŒ°ğŒ¿ğŒ·ğŒ¾ğŒ°ğŒ¿tauhjau	ğ„ğŒ¹ğŒ¿ğŒ·ğŒ°ğŒ¹ğŒ³ğŒ°ğŒ¿tiuhaidau	
direct	2nd singular	ğ„ğŒ¹ğŒ¿ğŒ·ğŒ°ğŒ¹ğƒtiuhais	ğ„ğŒ°ğŒ¿ğŒ·ğŒ´ğŒ¹ğƒtauheis	ğ„ğŒ¹ğŒ¿ğŒ·ğŒ°ğŒ¹ğŒ¶ğŒ°ğŒ¿tiuhaizau	
direct	3rd singular	ğ„ğŒ¹ğŒ¿ğŒ·ğŒ°ğŒ¹tiuhai	ğ„ğŒ°ğŒ¿ğŒ·ğŒ¹tauhi	ğ„ğŒ¹ğŒ¿ğŒ·ğŒ°ğŒ¹ğŒ³ğŒ°ğŒ¿tiuhaidau	
direct	1st dual	ğ„ğŒ¹ğŒ¿ğŒ·ğŒ°ğŒ¹ğ…ğŒ°tiuhaiwa	ğ„ğŒ°ğŒ¿ğŒ·ğŒ´ğŒ¹ğ…ğŒ°tauheiwa	â€”	
direct	2nd dual	ğ„ğŒ¹ğŒ¿ğŒ·ğŒ°ğŒ¹ğ„ğƒtiuhaits	ğ„ğŒ°ğŒ¿ğŒ·ğŒ´ğŒ¹ğ„ğƒtauheits	â€”	
direct	1st plural	ğ„ğŒ¹ğŒ¿ğŒ·ğŒ°ğŒ¹ğŒ¼ğŒ°tiuhaima	ğ„ğŒ°ğŒ¿ğŒ·ğŒ´ğŒ¹ğŒ¼ğŒ°tauheima	ğ„ğŒ¹ğŒ¿ğŒ·ğŒ°ğŒ¹ğŒ½ğŒ³ğŒ°ğŒ¿tiuhaindau	
direct	2nd plural	ğ„ğŒ¹ğŒ¿ğŒ·ğŒ°ğŒ¹ğŒ¸tiuhaiÃ¾	ğ„ğŒ°ğŒ¿ğŒ·ğŒ´ğŒ¹ğŒ¸tauheiÃ¾	ğ„ğŒ¹ğŒ¿ğŒ·ğŒ°ğŒ¹ğŒ½ğŒ³ğŒ°ğŒ¿tiuhaindau	
direct	3rd plural	ğ„ğŒ¹ğŒ¿ğŒ·ğŒ°ğŒ¹ğŒ½ğŒ°tiuhaina	ğ„ğŒ°ğŒ¿ğŒ·ğŒ´ğŒ¹ğŒ½ğŒ°tauheina	ğ„ğŒ¹ğŒ¿ğŒ·ğŒ°ğŒ¹ğŒ½ğŒ³ğŒ°ğŒ¿tiuhaindau	
direct	imperative				
direct	2nd singular	ğ„ğŒ¹ğŒ¿ğŒ·tiuh			
direct	3rd singular	ğ„ğŒ¹ğŒ¿ğŒ·ğŒ°ğŒ³ğŒ°ğŒ¿tiuhadau			
direct	2nd dual	ğ„ğŒ¹ğŒ¿ğŒ·ğŒ°ğ„ğƒtiuhats			
direct	2nd plural	ğ„ğŒ¹ğŒ¿ğŒ·ğŒ¹ğŒ¸tiuhiÃ¾			
direct	3rd plural	ğ„ğŒ¹ğŒ¿ğŒ·ğŒ°ğŒ½ğŒ³ğŒ°ğŒ¿tiuhandau			
direct		present	past		
direct	participles	ğ„ğŒ¹ğŒ¿ğŒ·ğŒ°ğŒ½ğŒ³ğƒtiuhands	ğ„ğŒ°ğŒ¿ğŒ·ğŒ°ğŒ½ğƒtauhans		
displease	class 1 weak	class 1 weak	class 1 weak	class 1 weak	
displease	infinitive	ğŒ³ğ‚ğ‰ğŒ±ğŒ¾ğŒ°ğŒ½drobjan	ğŒ³ğ‚ğ‰ğŒ±ğŒ¾ğŒ°ğŒ½drobjan	ğŒ³ğ‚ğ‰ğŒ±ğŒ¾ğŒ°ğŒ½drobjan	
displease	indicative	present	past	present passive	
displease	1st singular	ğŒ³ğ‚ğ‰ğŒ±ğŒ¾ğŒ°drobja	ğŒ³ğ‚ğ‰ğŒ±ğŒ¹ğŒ³ğŒ°drobida	ğŒ³ğ‚ğ‰ğŒ±ğŒ¾ğŒ°ğŒ³ğŒ°drobjada	
displease	2nd singular	ğŒ³ğ‚ğ‰ğŒ±ğŒ´ğŒ¹ğƒdrobeis	ğŒ³ğ‚ğ‰ğŒ±ğŒ¹ğŒ³ğŒ´ğƒdrobidÄ“s	ğŒ³ğ‚ğ‰ğŒ±ğŒ¾ğŒ°ğŒ¶ğŒ°drobjaza	
displease	3rd singular	ğŒ³ğ‚ğ‰ğŒ±ğŒ´ğŒ¹ğŒ¸drobeiÃ¾	ğŒ³ğ‚ğ‰ğŒ±ğŒ¹ğŒ³ğŒ°drobida	ğŒ³ğ‚ğ‰ğŒ±ğŒ¾ğŒ°ğŒ³ğŒ°drobjada	
displease	1st dual	ğŒ³ğ‚ğ‰ğŒ±ğŒ¾ğ‰ğƒdrobjÅs	ğŒ³ğ‚ğ‰ğŒ±ğŒ¹ğŒ³ğŒ´ğŒ³ğŒ¿drobidÄ“du	â€”	
displease	2nd dual	ğŒ³ğ‚ğ‰ğŒ±ğŒ¾ğŒ°ğ„ğƒdrobjats	ğŒ³ğ‚ğ‰ğŒ±ğŒ¹ğŒ³ğŒ´ğŒ³ğŒ¿ğ„ğƒdrobidÄ“duts	â€”	
displease	1st plural	ğŒ³ğ‚ğ‰ğŒ±ğŒ¾ğŒ°ğŒ¼drobjam	ğŒ³ğ‚ğ‰ğŒ±ğŒ¹ğŒ³ğŒ´ğŒ³ğŒ¿ğŒ¼drobidÄ“dum	ğŒ³ğ‚ğ‰ğŒ±ğŒ¾ğŒ°ğŒ½ğŒ³ğŒ°drobjanda	
displease	2nd plural	ğŒ³ğ‚ğ‰ğŒ±ğŒ´ğŒ¹ğŒ¸drobeiÃ¾	ğŒ³ğ‚ğ‰ğŒ±ğŒ¹ğŒ³ğŒ´ğŒ³ğŒ¿ğŒ¸drobidÄ“duÃ¾	ğŒ³ğ‚ğ‰ğŒ±ğŒ¾ğŒ°ğŒ½ğŒ³ğŒ°drobjanda	
displease	3rd plural	ğŒ³ğ‚ğ‰ğŒ±ğŒ¾ğŒ°ğŒ½ğŒ³drobjand	ğŒ³ğ‚ğ‰ğŒ±ğŒ¹ğŒ³ğŒ´ğŒ³ğŒ¿ğŒ½drobidÄ“dun	ğŒ³ğ‚ğ‰ğŒ±ğŒ¾ğŒ°ğŒ½ğŒ³ğŒ°drobjanda	
displease	subjunctive	present	past	present passive	
displease	1st singular	ğŒ³ğ‚ğ‰ğŒ±ğŒ¾ğŒ°ğŒ¿drobjau	ğŒ³ğ‚ğ‰ğŒ±ğŒ¹ğŒ³ğŒ´ğŒ³ğŒ¾ğŒ°ğŒ¿drobidÄ“djau	ğŒ³ğ‚ğ‰ğŒ±ğŒ¾ğŒ°ğŒ¹ğŒ³ğŒ°ğŒ¿drobjaidau	
displease	2nd singular	ğŒ³ğ‚ğ‰ğŒ±ğŒ¾ğŒ°ğŒ¹ğƒdrobjais	ğŒ³ğ‚ğ‰ğŒ±ğŒ¹ğŒ³ğŒ´ğŒ³ğŒ´ğŒ¹ğƒdrobidÄ“deis	ğŒ³ğ‚ğ‰ğŒ±ğŒ¾ğŒ°ğŒ¹ğŒ¶ğŒ°ğŒ¿drobjaizau	
displease	3rd singular	ğŒ³ğ‚ğ‰ğŒ±ğŒ¾ğŒ°ğŒ¹drobjai	ğŒ³ğ‚ğ‰ğŒ±ğŒ¹ğŒ³ğŒ´ğŒ³ğŒ¹drobidÄ“di	ğŒ³ğ‚ğ‰ğŒ±ğŒ¾ğŒ°ğŒ¹ğŒ³ğŒ°ğŒ¿drobjaidau	
displease	1st dual	ğŒ³ğ‚ğ‰ğŒ±ğŒ¾ğŒ°ğŒ¹ğ…ğŒ°drobjaiwa	ğŒ³ğ‚ğ‰ğŒ±ğŒ¹ğŒ³ğŒ´ğŒ³ğŒ´ğŒ¹ğ…ğŒ°drobidÄ“deiwa	â€”	
displease	2nd dual	ğŒ³ğ‚ğ‰ğŒ±ğŒ¾ğŒ°ğŒ¹ğ„ğƒdrobjaits	ğŒ³ğ‚ğ‰ğŒ±ğŒ¹ğŒ³ğŒ´ğŒ³ğŒ´ğŒ¹ğ„ğƒdrobidÄ“deits	â€”	
displease	1st plural	ğŒ³ğ‚ğ‰ğŒ±ğŒ¾ğŒ°ğŒ¹ğŒ¼ğŒ°drobjaima	ğŒ³ğ‚ğ‰ğŒ±ğŒ¹ğŒ³ğŒ´ğŒ³ğŒ´ğŒ¹ğŒ¼ğŒ°drobidÄ“deima	ğŒ³ğ‚ğ‰ğŒ±ğŒ¾ğŒ°ğŒ¹ğŒ½ğŒ³ğŒ°ğŒ¿drobjaindau	
displease	2nd plural	ğŒ³ğ‚ğ‰ğŒ±ğŒ¾ğŒ°ğŒ¹ğŒ¸drobjaiÃ¾	ğŒ³ğ‚ğ‰ğŒ±ğŒ¹ğŒ³ğŒ´ğŒ³ğŒ´ğŒ¹ğŒ¸drobidÄ“deiÃ¾	ğŒ³ğ‚ğ‰ğŒ±ğŒ¾ğŒ°ğŒ¹ğŒ½ğŒ³ğŒ°ğŒ¿drobjaindau	
displease	3rd plural	ğŒ³ğ‚ğ‰ğŒ±ğŒ¾ğŒ°ğŒ¹ğŒ½ğŒ°drobjaina	ğŒ³ğ‚ğ‰ğŒ±ğŒ¹ğŒ³ğŒ´ğŒ³ğŒ´ğŒ¹ğŒ½ğŒ°drobidÄ“deina	ğŒ³ğ‚ğ‰ğŒ±ğŒ¾ğŒ°ğŒ¹ğŒ½ğŒ³ğŒ°ğŒ¿drobjaindau	
displease	imperative				
displease	2nd singular	ğŒ³ğ‚ğ‰ğŒ±ğŒ´ğŒ¹drobei			
displease	3rd singular	ğŒ³ğ‚ğ‰ğŒ±ğŒ¾ğŒ°ğŒ³ğŒ°ğŒ¿drobjadau			
displease	2nd dual	ğŒ³ğ‚ğ‰ğŒ±ğŒ¾ğŒ°ğ„ğƒdrobjats			
displease	2nd plural	ğŒ³ğ‚ğ‰ğŒ±ğŒ´ğŒ¹ğŒ¸drobeiÃ¾			
displease	3rd plural	ğŒ³ğ‚ğ‰ğŒ±ğŒ¾ğŒ°ğŒ½ğŒ³ğŒ°ğŒ¿drobjandau			
displease		present	past		
displease	participles	ğŒ³ğ‚ğ‰ğŒ±ğŒ¾ğŒ°ğŒ½ğŒ³ğƒdrobjands	ğŒ³ğ‚ğ‰ğŒ±ğŒ¹ğŒ¸ğƒdrobiÃ¾s		
eat	class 5 strong, irregular	class 5 strong, irregular	class 5 strong, irregular	class 5 strong, irregular	
eat	infinitive	ğŒ¹ğ„ğŒ°ğŒ½itan	ğŒ¹ğ„ğŒ°ğŒ½itan	ğŒ¹ğ„ğŒ°ğŒ½itan	
eat	indicative	present	past	present passive	
eat	1st singular	ğŒ¹ğ„ğŒ°ita	ğŒ´ğ„Ä“t	ğŒ¹ğ„ğŒ°ğŒ³ğŒ°itada	
eat	2nd singular	ğŒ¹ğ„ğŒ¹ğƒitis	ğŒ´ğƒğ„Ä“st	ğŒ¹ğ„ğŒ°ğŒ¶ğŒ°itaza	
eat	3rd singular	ğŒ¹ğ„ğŒ¹ğŒ¸itiÃ¾	ğŒ´ğ„Ä“t	ğŒ¹ğ„ğŒ°ğŒ³ğŒ°itada	
eat	1st dual	ğŒ¹ğ„ğ‰ğƒitÅs	ğŒ´ğ„ğŒ¿Ä“tu	â€”	
eat	2nd dual	ğŒ¹ğ„ğŒ°ğ„ğƒitats	ğŒ´ğ„ğŒ¿ğ„ğƒÄ“tuts	â€”	
eat	1st plural	ğŒ¹ğ„ğŒ°ğŒ¼itam	ğŒ´ğ„ğŒ¿ğŒ¼Ä“tum	ğŒ¹ğ„ğŒ°ğŒ½ğŒ³ğŒ°itanda	
eat	2nd plural	ğŒ¹ğ„ğŒ¹ğŒ¸itiÃ¾	ğŒ´ğ„ğŒ¿ğŒ¸Ä“tuÃ¾	ğŒ¹ğ„ğŒ°ğŒ½ğŒ³ğŒ°itanda	
eat	3rd plural	ğŒ¹ğ„ğŒ°ğŒ½ğŒ³itand	ğŒ´ğ„ğŒ¿ğŒ½Ä“tun	ğŒ¹ğ„ğŒ°ğŒ½ğŒ³ğŒ°itanda	
eat	subjunctive	present	past	present passive	
eat	1st singular	ğŒ¹ğ„ğŒ°ğŒ¿itau	ğŒ´ğ„ğŒ¾ğŒ°ğŒ¿Ä“tjau	ğŒ¹ğ„ğŒ°ğŒ¹ğŒ³ğŒ°ğŒ¿itaidau	
eat	2nd singular	ğŒ¹ğ„ğŒ°ğŒ¹ğƒitais	ğŒ´ğ„ğŒ´ğŒ¹ğƒÄ“teis	ğŒ¹ğ„ğŒ°ğŒ¹ğŒ¶ğŒ°ğŒ¿itaizau	
eat	3rd singular	ğŒ¹ğ„ğŒ°ğŒ¹itai	ğŒ´ğ„ğŒ¹Ä“ti	ğŒ¹ğ„ğŒ°ğŒ¹ğŒ³ğŒ°ğŒ¿itaidau	
eat	1st dual	ğŒ¹ğ„ğŒ°ğŒ¹ğ…ğŒ°itaiwa	ğŒ´ğ„ğŒ´ğŒ¹ğ…ğŒ°Ä“teiwa	â€”	
eat	2nd dual	ğŒ¹ğ„ğŒ°ğŒ¹ğ„ğƒitaits	ğŒ´ğ„ğŒ´ğŒ¹ğ„ğƒÄ“teits	â€”	
eat	1st plural	ğŒ¹ğ„ğŒ°ğŒ¹ğŒ¼ğŒ°itaima	ğŒ´ğ„ğŒ´ğŒ¹ğŒ¼ğŒ°Ä“teima	ğŒ¹ğ„ğŒ°ğŒ¹ğŒ½ğŒ³ğŒ°ğŒ¿itaindau	
eat	2nd plural	ğŒ¹ğ„ğŒ°ğŒ¹ğŒ¸itaiÃ¾	ğŒ´ğ„ğŒ´ğŒ¹ğŒ¸Ä“teiÃ¾	ğŒ¹ğ„ğŒ°ğŒ¹ğŒ½ğŒ³ğŒ°ğŒ¿itaindau	
eat	3rd plural	ğŒ¹ğ„ğŒ°ğŒ¹ğŒ½ğŒ°itaina	ğŒ´ğ„ğŒ´ğŒ¹ğŒ½ğŒ°Ä“teina	ğŒ¹ğ„ğŒ°ğŒ¹ğŒ½ğŒ³ğŒ°ğŒ¿itaindau	
eat	imperative				
eat	2nd singular	ğŒ¹ğ„it			
eat	3rd singular	ğŒ¹ğ„ğŒ°ğŒ³ğŒ°ğŒ¿itadau			
eat	2nd dual	ğŒ¹ğ„ğŒ°ğ„ğƒitats			
eat	2nd plural	ğŒ¹ğ„ğŒ¹ğŒ¸itiÃ¾			
eat	3rd plural	ğŒ¹ğ„ğŒ°ğŒ½ğŒ³ğŒ°ğŒ¿itandau			
eat		present	past		
eat	participles	ğŒ¹ğ„ğŒ°ğŒ½ğŒ³ğƒitands	ğŒ¹ğ„ğŒ°ğŒ½ğƒitans		
endure	class 1 strong	class 1 strong	class 1 strong	class 1 strong	
endure	infinitive	ğŒ²ğŒ°ğŒ±ğŒ´ğŒ¹ğŒ³ğŒ°ğŒ½gabeidan	ğŒ²ğŒ°ğŒ±ğŒ´ğŒ¹ğŒ³ğŒ°ğŒ½gabeidan	ğŒ²ğŒ°ğŒ±ğŒ´ğŒ¹ğŒ³ğŒ°ğŒ½gabeidan	
endure	indicative	present	past	present passive	
endure	1st singular	ğŒ²ğŒ°ğŒ±ğŒ´ğŒ¹ğŒ³ğŒ°gabeida	ğŒ²ğŒ°ğŒ±ğŒ°ğŒ¹ğŒ¸gabaiÃ¾	â€”	
endure	2nd singular	ğŒ²ğŒ°ğŒ±ğŒ´ğŒ¹ğŒ³ğŒ¹ğƒgabeidis	ğŒ²ğŒ°ğŒ±ğŒ°ğŒ¹ğƒğ„gabaist	â€”	
endure	3rd singular	ğŒ²ğŒ°ğŒ±ğŒ´ğŒ¹ğŒ³ğŒ¹ğŒ¸gabeidiÃ¾	ğŒ²ğŒ°ğŒ±ğŒ°ğŒ¹ğŒ¸gabaiÃ¾	â€”	
endure	1st dual	ğŒ²ğŒ°ğŒ±ğŒ´ğŒ¹ğŒ³ğ‰ğƒgabeidÅs	ğŒ²ğŒ°ğŒ±ğŒ¹ğŒ³ğŒ¿gabidu	â€”	
endure	2nd dual	ğŒ²ğŒ°ğŒ±ğŒ´ğŒ¹ğŒ³ğŒ°ğ„ğƒgabeidats	ğŒ²ğŒ°ğŒ±ğŒ¹ğŒ³ğŒ¿ğ„ğƒgabiduts	â€”	
endure	1st plural	ğŒ²ğŒ°ğŒ±ğŒ´ğŒ¹ğŒ³ğŒ°ğŒ¼gabeidam	ğŒ²ğŒ°ğŒ±ğŒ¹ğŒ³ğŒ¿ğŒ¼gabidum	â€”	
endure	2nd plural	ğŒ²ğŒ°ğŒ±ğŒ´ğŒ¹ğŒ³ğŒ¹ğŒ¸gabeidiÃ¾	ğŒ²ğŒ°ğŒ±ğŒ¹ğŒ³ğŒ¿ğŒ¸gabiduÃ¾	â€”	
endure	3rd plural	ğŒ²ğŒ°ğŒ±ğŒ´ğŒ¹ğŒ³ğŒ°ğŒ½ğŒ³gabeidand	ğŒ²ğŒ°ğŒ±ğŒ¹ğŒ³ğŒ¿ğŒ½gabidun	â€”	
endure	subjunctive	present	past	present passive	
endure	1st singular	ğŒ²ğŒ°ğŒ±ğŒ´ğŒ¹ğŒ³ğŒ°ğŒ¿gabeidau	ğŒ²ğŒ°ğŒ±ğŒ¹ğŒ³ğŒ¾ğŒ°ğŒ¿gabidjau	â€”	
endure	2nd singular	ğŒ²ğŒ°ğŒ±ğŒ´ğŒ¹ğŒ³ğŒ°ğŒ¹ğƒgabeidais	ğŒ²ğŒ°ğŒ±ğŒ¹ğŒ³ğŒ´ğŒ¹ğƒgabideis	â€”	
endure	3rd singular	ğŒ²ğŒ°ğŒ±ğŒ´ğŒ¹ğŒ³ğŒ°ğŒ¹gabeidai	ğŒ²ğŒ°ğŒ±ğŒ¹ğŒ³ğŒ¹gabidi	â€”	
endure	1st dual	ğŒ²ğŒ°ğŒ±ğŒ´ğŒ¹ğŒ³ğŒ°ğŒ¹ğ…ğŒ°gabeidaiwa	ğŒ²ğŒ°ğŒ±ğŒ¹ğŒ³ğŒ´ğŒ¹ğ…ğŒ°gabideiwa	â€”	
endure	2nd dual	ğŒ²ğŒ°ğŒ±ğŒ´ğŒ¹ğŒ³ğŒ°ğŒ¹ğ„ğƒgabeidaits	ğŒ²ğŒ°ğŒ±ğŒ¹ğŒ³ğŒ´ğŒ¹ğ„ğƒgabideits	â€”	
endure	1st plural	ğŒ²ğŒ°ğŒ±ğŒ´ğŒ¹ğŒ³ğŒ°ğŒ¹ğŒ¼ğŒ°gabeidaima	ğŒ²ğŒ°ğŒ±ğŒ¹ğŒ³ğŒ´ğŒ¹ğŒ¼ğŒ°gabideima	â€”	
endure	2nd plural	ğŒ²ğŒ°ğŒ±ğŒ´ğŒ¹ğŒ³ğŒ°ğŒ¹ğŒ¸gabeidaiÃ¾	ğŒ²ğŒ°ğŒ±ğŒ¹ğŒ³ğŒ´ğŒ¹ğŒ¸gabideiÃ¾	â€”	
endure	3rd plural	ğŒ²ğŒ°ğŒ±ğŒ´ğŒ¹ğŒ³ğŒ°ğŒ¹ğŒ½ğŒ°gabeidaina	ğŒ²ğŒ°ğŒ±ğŒ¹ğŒ³ğŒ´ğŒ¹ğŒ½ğŒ°gabideina	â€”	
endure	imperative				
endure	2nd singular	ğŒ²ğŒ°ğŒ±ğŒ´ğŒ¹ğŒ³gabeid			
endure	3rd singular	ğŒ²ğŒ°ğŒ±ğŒ´ğŒ¹ğŒ³ğŒ°ğŒ³ğŒ°ğŒ¿gabeidadau			
endure	2nd dual	ğŒ²ğŒ°ğŒ±ğŒ´ğŒ¹ğŒ³ğŒ°ğ„ğƒgabeidats			
endure	2nd plural	ğŒ²ğŒ°ğŒ±ğŒ´ğŒ¹ğŒ³ğŒ¹ğŒ¸gabeidiÃ¾			
endure	3rd plural	ğŒ²ğŒ°ğŒ±ğŒ´ğŒ¹ğŒ³ğŒ°ğŒ½ğŒ³ğŒ°ğŒ¿gabeidandau			
endure		present	past		
endure	participles	ğŒ²ğŒ°ğŒ±ğŒ´ğŒ¹ğŒ³ğŒ°ğŒ½ğŒ³ğƒgabeidands	ğŒ²ğŒ°ğŒ±ğŒ¹ğŒ³ğŒ°ğŒ½ğƒgabidans		
fall	class 2 strong	class 2 strong	class 2 strong	class 2 strong	
fall	infinitive	ğŒ³ğ‚ğŒ¹ğŒ¿ğƒğŒ°ğŒ½driusan	ğŒ³ğ‚ğŒ¹ğŒ¿ğƒğŒ°ğŒ½driusan	ğŒ³ğ‚ğŒ¹ğŒ¿ğƒğŒ°ğŒ½driusan	
fall	indicative	present	past	present passive	
fall	1st singular	ğŒ³ğ‚ğŒ¹ğŒ¿ğƒğŒ°driusa	ğŒ³ğ‚ğŒ°ğŒ¿ğƒdraus	ğŒ³ğ‚ğŒ¹ğŒ¿ğƒğŒ°ğŒ³ğŒ°driusada	
fall	2nd singular	ğŒ³ğ‚ğŒ¹ğŒ¿ğƒğŒ¹ğƒdriusis	ğŒ³ğ‚ğŒ°ğŒ¿ğƒğ„draust	ğŒ³ğ‚ğŒ¹ğŒ¿ğƒğŒ°ğŒ¶ğŒ°driusaza	
fall	3rd singular	ğŒ³ğ‚ğŒ¹ğŒ¿ğƒğŒ¹ğŒ¸driusiÃ¾	ğŒ³ğ‚ğŒ°ğŒ¿ğƒdraus	ğŒ³ğ‚ğŒ¹ğŒ¿ğƒğŒ°ğŒ³ğŒ°driusada	
fall	1st dual	ğŒ³ğ‚ğŒ¹ğŒ¿ğƒğ‰ğƒdriusÅs	ğŒ³ğ‚ğŒ¿ğƒğŒ¿drusu	â€”	
fall	2nd dual	ğŒ³ğ‚ğŒ¹ğŒ¿ğƒğŒ°ğ„ğƒdriusats	ğŒ³ğ‚ğŒ¿ğƒğŒ¿ğ„ğƒdrusuts	â€”	
fall	1st plural	ğŒ³ğ‚ğŒ¹ğŒ¿ğƒğŒ°ğŒ¼driusam	ğŒ³ğ‚ğŒ¿ğƒğŒ¿ğŒ¼drusum	ğŒ³ğ‚ğŒ¹ğŒ¿ğƒğŒ°ğŒ½ğŒ³ğŒ°driusanda	
fall	2nd plural	ğŒ³ğ‚ğŒ¹ğŒ¿ğƒğŒ¹ğŒ¸driusiÃ¾	ğŒ³ğ‚ğŒ¿ğƒğŒ¿ğŒ¸drusuÃ¾	ğŒ³ğ‚ğŒ¹ğŒ¿ğƒğŒ°ğŒ½ğŒ³ğŒ°driusanda	
fall	3rd plural	ğŒ³ğ‚ğŒ¹ğŒ¿ğƒğŒ°ğŒ½ğŒ³driusand	ğŒ³ğ‚ğŒ¿ğƒğŒ¿ğŒ½drusun	ğŒ³ğ‚ğŒ¹ğŒ¿ğƒğŒ°ğŒ½ğŒ³ğŒ°driusanda	
fall	subjunctive	present	past	present passive	
fall	1st singular	ğŒ³ğ‚ğŒ¹ğŒ¿ğƒğŒ°ğŒ¿driusau	ğŒ³ğ‚ğŒ¿ğƒğŒ¾ğŒ°ğŒ¿drusjau	ğŒ³ğ‚ğŒ¹ğŒ¿ğƒğŒ°ğŒ¹ğŒ³ğŒ°ğŒ¿driusaidau	
fall	2nd singular	ğŒ³ğ‚ğŒ¹ğŒ¿ğƒğŒ°ğŒ¹ğƒdriusais	ğŒ³ğ‚ğŒ¿ğƒğŒ´ğŒ¹ğƒdruseis	ğŒ³ğ‚ğŒ¹ğŒ¿ğƒğŒ°ğŒ¹ğŒ¶ğŒ°ğŒ¿driusaizau	
fall	3rd singular	ğŒ³ğ‚ğŒ¹ğŒ¿ğƒğŒ°ğŒ¹driusai	ğŒ³ğ‚ğŒ¿ğƒğŒ¹drusi	ğŒ³ğ‚ğŒ¹ğŒ¿ğƒğŒ°ğŒ¹ğŒ³ğŒ°ğŒ¿driusaidau	
fall	1st dual	ğŒ³ğ‚ğŒ¹ğŒ¿ğƒğŒ°ğŒ¹ğ…ğŒ°driusaiwa	ğŒ³ğ‚ğŒ¿ğƒğŒ´ğŒ¹ğ…ğŒ°druseiwa	â€”	
fall	2nd dual	ğŒ³ğ‚ğŒ¹ğŒ¿ğƒğŒ°ğŒ¹ğ„ğƒdriusaits	ğŒ³ğ‚ğŒ¿ğƒğŒ´ğŒ¹ğ„ğƒdruseits	â€”	
fall	1st plural	ğŒ³ğ‚ğŒ¹ğŒ¿ğƒğŒ°ğŒ¹ğŒ¼ğŒ°driusaima	ğŒ³ğ‚ğŒ¿ğƒğŒ´ğŒ¹ğŒ¼ğŒ°druseima	ğŒ³ğ‚ğŒ¹ğŒ¿ğƒğŒ°ğŒ¹ğŒ½ğŒ³ğŒ°ğŒ¿driusaindau	
fall	2nd plural	ğŒ³ğ‚ğŒ¹ğŒ¿ğƒğŒ°ğŒ¹ğŒ¸driusaiÃ¾	ğŒ³ğ‚ğŒ¿ğƒğŒ´ğŒ¹ğŒ¸druseiÃ¾	ğŒ³ğ‚ğŒ¹ğŒ¿ğƒğŒ°ğŒ¹ğŒ½ğŒ³ğŒ°ğŒ¿driusaindau	
fall	3rd plural	ğŒ³ğ‚ğŒ¹ğŒ¿ğƒğŒ°ğŒ¹ğŒ½ğŒ°driusaina	ğŒ³ğ‚ğŒ¿ğƒğŒ´ğŒ¹ğŒ½ğŒ°druseina	ğŒ³ğ‚ğŒ¹ğŒ¿ğƒğŒ°ğŒ¹ğŒ½ğŒ³ğŒ°ğŒ¿driusaindau	
fall	imperative				
fall	2nd singular	ğŒ³ğ‚ğŒ¹ğŒ¿ğƒdrius			
fall	3rd singular	ğŒ³ğ‚ğŒ¹ğŒ¿ğƒğŒ°ğŒ³ğŒ°ğŒ¿driusadau			
fall	2nd dual	ğŒ³ğ‚ğŒ¹ğŒ¿ğƒğŒ°ğ„ğƒdriusats			
fall	2nd plural	ğŒ³ğ‚ğŒ¹ğŒ¿ğƒğŒ¹ğŒ¸driusiÃ¾			
fall	3rd plural	ğŒ³ğ‚ğŒ¹ğŒ¿ğƒğŒ°ğŒ½ğŒ³ğŒ°ğŒ¿driusandau			
fall		present	past		
fall	participles	ğŒ³ğ‚ğŒ¹ğŒ¿ğƒğŒ°ğŒ½ğŒ³ğƒdriusands	ğŒ³ğ‚ğŒ¿ğƒğŒ°ğŒ½ğƒdrusans		
hear	class 1 weak	class 1 weak	class 1 weak	class 1 weak	
hear	infinitive	ğŒ·ğŒ°ğŒ¿ğƒğŒ¾ğŒ°ğŒ½hausjan	ğŒ·ğŒ°ğŒ¿ğƒğŒ¾ğŒ°ğŒ½hausjan	ğŒ·ğŒ°ğŒ¿ğƒğŒ¾ğŒ°ğŒ½hausjan	
hear	indicative	present	past	present passive	
hear	1st singular	ğŒ·ğŒ°ğŒ¿ğƒğŒ¾ğŒ°hausja	ğŒ·ğŒ°ğŒ¿ğƒğŒ¹ğŒ³ğŒ°hausida	ğŒ·ğŒ°ğŒ¿ğƒğŒ¾ğŒ°ğŒ³ğŒ°hausjada	
hear	2nd singular	ğŒ·ğŒ°ğŒ¿ğƒğŒ´ğŒ¹ğƒhauseis	ğŒ·ğŒ°ğŒ¿ğƒğŒ¹ğŒ³ğŒ´ğƒhausidÄ“s	ğŒ·ğŒ°ğŒ¿ğƒğŒ¾ğŒ°ğŒ¶ğŒ°hausjaza	
hear	3rd singular	ğŒ·ğŒ°ğŒ¿ğƒğŒ´ğŒ¹ğŒ¸hauseiÃ¾	ğŒ·ğŒ°ğŒ¿ğƒğŒ¹ğŒ³ğŒ°hausida	ğŒ·ğŒ°ğŒ¿ğƒğŒ¾ğŒ°ğŒ³ğŒ°hausjada	
hear	1st dual	ğŒ·ğŒ°ğŒ¿ğƒğŒ¾ğ‰ğƒhausjÅs	ğŒ·ğŒ°ğŒ¿ğƒğŒ¹ğŒ³ğŒ´ğŒ³ğŒ¿hausidÄ“du	â€”	
hear	2nd dual	ğŒ·ğŒ°ğŒ¿ğƒğŒ¾ğŒ°ğ„ğƒhausjats	ğŒ·ğŒ°ğŒ¿ğƒğŒ¹ğŒ³ğŒ´ğŒ³ğŒ¿ğ„ğƒhausidÄ“duts	â€”	
hear	1st plural	ğŒ·ğŒ°ğŒ¿ğƒğŒ¾ğŒ°ğŒ¼hausjam	ğŒ·ğŒ°ğŒ¿ğƒğŒ¹ğŒ³ğŒ´ğŒ³ğŒ¿ğŒ¼hausidÄ“dum	ğŒ·ğŒ°ğŒ¿ğƒğŒ¾ğŒ°ğŒ½ğŒ³ğŒ°hausjanda	
hear	2nd plural	ğŒ·ğŒ°ğŒ¿ğƒğŒ´ğŒ¹ğŒ¸hauseiÃ¾	ğŒ·ğŒ°ğŒ¿ğƒğŒ¹ğŒ³ğŒ´ğŒ³ğŒ¿ğŒ¸hausidÄ“duÃ¾	ğŒ·ğŒ°ğŒ¿ğƒğŒ¾ğŒ°ğŒ½ğŒ³ğŒ°hausjanda	
hear	3rd plural	ğŒ·ğŒ°ğŒ¿ğƒğŒ¾ğŒ°ğŒ½ğŒ³hausjand	ğŒ·ğŒ°ğŒ¿ğƒğŒ¹ğŒ³ğŒ´ğŒ³ğŒ¿ğŒ½hausidÄ“dun	ğŒ·ğŒ°ğŒ¿ğƒğŒ¾ğŒ°ğŒ½ğŒ³ğŒ°hausjanda	
hear	subjunctive	present	past	present passive	
hear	1st singular	ğŒ·ğŒ°ğŒ¿ğƒğŒ¾ğŒ°ğŒ¿hausjau	ğŒ·ğŒ°ğŒ¿ğƒğŒ¹ğŒ³ğŒ´ğŒ³ğŒ¾ğŒ°ğŒ¿hausidÄ“djau	ğŒ·ğŒ°ğŒ¿ğƒğŒ¾ğŒ°ğŒ¹ğŒ³ğŒ°ğŒ¿hausjaidau	
hear	2nd singular	ğŒ·ğŒ°ğŒ¿ğƒğŒ¾ğŒ°ğŒ¹ğƒhausjais	ğŒ·ğŒ°ğŒ¿ğƒğŒ¹ğŒ³ğŒ´ğŒ³ğŒ´ğŒ¹ğƒhausidÄ“deis	ğŒ·ğŒ°ğŒ¿ğƒğŒ¾ğŒ°ğŒ¹ğŒ¶ğŒ°ğŒ¿hausjaizau	
hear	3rd singular	ğŒ·ğŒ°ğŒ¿ğƒğŒ¾ğŒ°ğŒ¹hausjai	ğŒ·ğŒ°ğŒ¿ğƒğŒ¹ğŒ³ğŒ´ğŒ³ğŒ¹hausidÄ“di	ğŒ·ğŒ°ğŒ¿ğƒğŒ¾ğŒ°ğŒ¹ğŒ³ğŒ°ğŒ¿hausjaidau	
hear	1st dual	ğŒ·ğŒ°ğŒ¿ğƒğŒ¾ğŒ°ğŒ¹ğ…ğŒ°hausjaiwa	ğŒ·ğŒ°ğŒ¿ğƒğŒ¹ğŒ³ğŒ´ğŒ³ğŒ´ğŒ¹ğ…ğŒ°hausidÄ“deiwa	â€”	
hear	2nd dual	ğŒ·ğŒ°ğŒ¿ğƒğŒ¾ğŒ°ğŒ¹ğ„ğƒhausjaits	ğŒ·ğŒ°ğŒ¿ğƒğŒ¹ğŒ³ğŒ´ğŒ³ğŒ´ğŒ¹ğ„ğƒhausidÄ“deits	â€”	
hear	1st plural	ğŒ·ğŒ°ğŒ¿ğƒğŒ¾ğŒ°ğŒ¹ğŒ¼ğŒ°hausjaima	ğŒ·ğŒ°ğŒ¿ğƒğŒ¹ğŒ³ğŒ´ğŒ³ğŒ´ğŒ¹ğŒ¼ğŒ°hausidÄ“deima	ğŒ·ğŒ°ğŒ¿ğƒğŒ¾ğŒ°ğŒ¹ğŒ½ğŒ³ğŒ°ğŒ¿hausjaindau	
hear	2nd plural	ğŒ·ğŒ°ğŒ¿ğƒğŒ¾ğŒ°ğŒ¹ğŒ¸hausjaiÃ¾	ğŒ·ğŒ°ğŒ¿ğƒğŒ¹ğŒ³ğŒ´ğŒ³ğŒ´ğŒ¹ğŒ¸hausidÄ“deiÃ¾	ğŒ·ğŒ°ğŒ¿ğƒğŒ¾ğŒ°ğŒ¹ğŒ½ğŒ³ğŒ°ğŒ¿hausjaindau	
hear	3rd plural	ğŒ·ğŒ°ğŒ¿ğƒğŒ¾ğŒ°ğŒ¹ğŒ½ğŒ°hausjaina	ğŒ·ğŒ°ğŒ¿ğƒğŒ¹ğŒ³ğŒ´ğŒ³ğŒ´ğŒ¹ğŒ½ğŒ°hausidÄ“deina	ğŒ·ğŒ°ğŒ¿ğƒğŒ¾ğŒ°ğŒ¹ğŒ½ğŒ³ğŒ°ğŒ¿hausjaindau	
hear	imperative				
hear	2nd singular	ğŒ·ğŒ°ğŒ¿ğƒğŒ´ğŒ¹hausei			
hear	3rd singular	ğŒ·ğŒ°ğŒ¿ğƒğŒ¾ğŒ°ğŒ³ğŒ°ğŒ¿hausjadau			
hear	2nd dual	ğŒ·ğŒ°ğŒ¿ğƒğŒ¾ğŒ°ğ„ğƒhausjats			
hear	2nd plural	ğŒ·ğŒ°ğŒ¿ğƒğŒ´ğŒ¹ğŒ¸hauseiÃ¾			
hear	3rd plural	ğŒ·ğŒ°ğŒ¿ğƒğŒ¾ğŒ°ğŒ½ğŒ³ğŒ°ğŒ¿hausjandau			
hear		present	past		
hear	participles	ğŒ·ğŒ°ğŒ¿ğƒğŒ¾ğŒ°ğŒ½ğŒ³ğƒhausjands	ğŒ·ğŒ°ğŒ¿ğƒğŒ¹ğŒ¸ğƒhausiÃ¾s		
rest	class 3 weak	class 3 weak	class 3 weak	class 3 weak	
rest	infinitive	ğˆğŒ´ğŒ¹ğŒ»ğŒ°ğŒ½Æ•eilÄn	ğˆğŒ´ğŒ¹ğŒ»ğŒ°ğŒ½Æ•eilÄn	ğˆğŒ´ğŒ¹ğŒ»ğŒ°ğŒ½Æ•eilÄn	
rest	indicative	present	past	present passive	
rest	1st singular	ğˆğŒ´ğŒ¹ğŒ»ğŒ°Æ•eila	ğˆğŒ´ğŒ¹ğŒ»ğŒ°ğŒ¹ğŒ³ğŒ°Æ•eilaida	ğˆğŒ´ğŒ¹ğŒ»ğŒ°ğŒ³ğŒ°Æ•eilÄda	
rest	2nd singular	ğˆğŒ´ğŒ¹ğŒ»ğŒ°ğŒ¹ğƒÆ•eilais	ğˆğŒ´ğŒ¹ğŒ»ğŒ°ğŒ¹ğŒ³ğŒ´ğƒÆ•eilaidÄ“s	ğˆğŒ´ğŒ¹ğŒ»ğŒ°ğŒ¶ğŒ°Æ•eilÄza	
rest	3rd singular	ğˆğŒ´ğŒ¹ğŒ»ğŒ°ğŒ¹ğŒ¸Æ•eilaiÃ¾	ğˆğŒ´ğŒ¹ğŒ»ğŒ°ğŒ¹ğŒ³ğŒ°Æ•eilaida	ğˆğŒ´ğŒ¹ğŒ»ğŒ°ğŒ³ğŒ°Æ•eilÄda	
rest	1st dual	ğˆğŒ´ğŒ¹ğŒ»ğ‰ğƒÆ•eilÅs	ğˆğŒ´ğŒ¹ğŒ»ğŒ°ğŒ¹ğŒ³ğŒ´ğŒ³ğŒ¿Æ•eilaidÄ“du	â€”	
rest	2nd dual	ğˆğŒ´ğŒ¹ğŒ»ğŒ°ğ„ğƒÆ•eilÄts	ğˆğŒ´ğŒ¹ğŒ»ğŒ°ğŒ¹ğŒ³ğŒ´ğŒ³ğŒ¿ğ„ğƒÆ•eilaidÄ“duts	â€”	
rest	1st plural	ğˆğŒ´ğŒ¹ğŒ»ğŒ°ğŒ¼Æ•eilÄm	ğˆğŒ´ğŒ¹ğŒ»ğŒ°ğŒ¹ğŒ³ğŒ´ğŒ³ğŒ¿ğŒ¼Æ•eilaidÄ“dum	ğˆğŒ´ğŒ¹ğŒ»ğŒ°ğŒ½ğŒ³ğŒ°Æ•eilÄnda	
rest	2nd plural	ğˆğŒ´ğŒ¹ğŒ»ğŒ°ğŒ¹ğŒ¸Æ•eilaiÃ¾	ğˆğŒ´ğŒ¹ğŒ»ğŒ°ğŒ¹ğŒ³ğŒ´ğŒ³ğŒ¿ğŒ¸Æ•eilaidÄ“duÃ¾	ğˆğŒ´ğŒ¹ğŒ»ğŒ°ğŒ½ğŒ³ğŒ°Æ•eilÄnda	
rest	3rd plural	ğˆğŒ´ğŒ¹ğŒ»ğŒ°ğŒ½ğŒ³Æ•eilÄnd	ğˆğŒ´ğŒ¹ğŒ»ğŒ°ğŒ¹ğŒ³ğŒ´ğŒ³ğŒ¿ğŒ½Æ•eilaidÄ“dun	ğˆğŒ´ğŒ¹ğŒ»ğŒ°ğŒ½ğŒ³ğŒ°Æ•eilÄnda	
rest	subjunctive	present	past	present passive	
rest	1st singular	ğˆğŒ´ğŒ¹ğŒ»ğŒ°ğŒ¿Æ•eilau	ğˆğŒ´ğŒ¹ğŒ»ğŒ°ğŒ¹ğŒ³ğŒ´ğŒ³ğŒ¾ğŒ°ğŒ¿Æ•eilaidÄ“djau	ğˆğŒ´ğŒ¹ğŒ»ğŒ°ğŒ¹ğŒ³ğŒ°ğŒ¿Æ•eilaidau	
rest	2nd singular	ğˆğŒ´ğŒ¹ğŒ»ğŒ°ğŒ¹ğƒÆ•eilais	ğˆğŒ´ğŒ¹ğŒ»ğŒ°ğŒ¹ğŒ³ğŒ´ğŒ³ğŒ´ğŒ¹ğƒÆ•eilaidÄ“deis	ğˆğŒ´ğŒ¹ğŒ»ğŒ°ğŒ¹ğŒ¶ğŒ°ğŒ¿Æ•eilaizau	
rest	3rd singular	ğˆğŒ´ğŒ¹ğŒ»ğŒ°ğŒ¹Æ•eilai	ğˆğŒ´ğŒ¹ğŒ»ğŒ°ğŒ¹ğŒ³ğŒ´ğŒ³ğŒ¹Æ•eilaidÄ“di	ğˆğŒ´ğŒ¹ğŒ»ğŒ°ğŒ¹ğŒ³ğŒ°ğŒ¿Æ•eilaidau	
rest	1st dual	ğˆğŒ´ğŒ¹ğŒ»ğŒ°ğŒ¹ğ…ğŒ°Æ•eilaiwa	ğˆğŒ´ğŒ¹ğŒ»ğŒ°ğŒ¹ğŒ³ğŒ´ğŒ³ğŒ´ğŒ¹ğ…ğŒ°Æ•eilaidÄ“deiwa	â€”	
rest	2nd dual	ğˆğŒ´ğŒ¹ğŒ»ğŒ°ğŒ¹ğ„ğƒÆ•eilaits	ğˆğŒ´ğŒ¹ğŒ»ğŒ°ğŒ¹ğŒ³ğŒ´ğŒ³ğŒ´ğŒ¹ğ„ğƒÆ•eilaidÄ“deits	â€”	
rest	1st plural	ğˆğŒ´ğŒ¹ğŒ»ğŒ°ğŒ¹ğŒ¼ğŒ°Æ•eilaima	ğˆğŒ´ğŒ¹ğŒ»ğŒ°ğŒ¹ğŒ³ğŒ´ğŒ³ğŒ´ğŒ¹ğŒ¼ğŒ°Æ•eilaidÄ“deima	ğˆğŒ´ğŒ¹ğŒ»ğŒ°ğŒ¹ğŒ½ğŒ³ğŒ°ğŒ¿Æ•eilaindau	
rest	2nd plural	ğˆğŒ´ğŒ¹ğŒ»ğŒ°ğŒ¹ğŒ¸Æ•eilaiÃ¾	ğˆğŒ´ğŒ¹ğŒ»ğŒ°ğŒ¹ğŒ³ğŒ´ğŒ³ğŒ´ğŒ¹ğŒ¸Æ•eilaidÄ“deiÃ¾	ğˆğŒ´ğŒ¹ğŒ»ğŒ°ğŒ¹ğŒ½ğŒ³ğŒ°ğŒ¿Æ•eilaindau	
rest	3rd plural	ğˆğŒ´ğŒ¹ğŒ»ğŒ°ğŒ¹ğŒ½ğŒ°Æ•eilaina	ğˆğŒ´ğŒ¹ğŒ»ğŒ°ğŒ¹ğŒ³ğŒ´ğŒ³ğŒ´ğŒ¹ğŒ½ğŒ°Æ•eilaidÄ“deina	ğˆğŒ´ğŒ¹ğŒ»ğŒ°ğŒ¹ğŒ½ğŒ³ğŒ°ğŒ¿Æ•eilaindau	
rest	imperative				
rest	2nd singular	ğˆğŒ´ğŒ¹ğŒ»ğŒ°ğŒ¹Æ•eilai			
rest	3rd singular	ğˆğŒ´ğŒ¹ğŒ»ğŒ°ğŒ³ğŒ°ğŒ¿Æ•eilÄdau			
rest	2nd dual	ğˆğŒ´ğŒ¹ğŒ»ğŒ°ğ„ğƒÆ•eilÄts			
rest	2nd plural	ğˆğŒ´ğŒ¹ğŒ»ğŒ°ğŒ¹ğŒ¸Æ•eilaiÃ¾			
rest	3rd plural	ğˆğŒ´ğŒ¹ğŒ»ğŒ°ğŒ½ğŒ³ğŒ°ğŒ¿Æ•eilÄndau			
rest		present	past		
rest	participles	ğˆğŒ´ğŒ¹ğŒ»ğŒ°ğŒ½ğŒ³ğƒÆ•eilÄnds	ğˆğŒ´ğŒ¹ğŒ»ğŒ°ğŒ¹ğŒ¸ğƒÆ•eilaiÃ¾s		
see	class 5 strong	class 5 strong	class 5 strong	class 5 strong	
see	infinitive	ğƒğŒ°ğŒ¹ğˆğŒ°ğŒ½saiÆ•an	ğƒğŒ°ğŒ¹ğˆğŒ°ğŒ½saiÆ•an	ğƒğŒ°ğŒ¹ğˆğŒ°ğŒ½saiÆ•an	
see	indicative	present	past	present passive	
see	1st singular	ğƒğŒ°ğŒ¹ğˆğŒ°saiÆ•a	ğƒğŒ°ğˆsaÆ•	ğƒğŒ°ğŒ¹ğˆğŒ°ğŒ³ğŒ°saiÆ•ada	
see	2nd singular	ğƒğŒ°ğŒ¹ğˆğŒ¹ğƒsaiÆ•is	ğƒğŒ°ğˆğ„saÆ•t	ğƒğŒ°ğŒ¹ğˆğŒ°ğŒ¶ğŒ°saiÆ•aza	
see	3rd singular	ğƒğŒ°ğŒ¹ğˆğŒ¹ğŒ¸saiÆ•iÃ¾	ğƒğŒ°ğˆsaÆ•	ğƒğŒ°ğŒ¹ğˆğŒ°ğŒ³ğŒ°saiÆ•ada	
see	1st dual	ğƒğŒ°ğŒ¹ğˆğ‰ğƒsaiÆ•Ås	ğƒğŒ´ğˆğŒ¿sÄ“Æ•u	â€”	
see	2nd dual	ğƒğŒ°ğŒ¹ğˆğŒ°ğ„ğƒsaiÆ•ats	ğƒğŒ´ğˆğŒ¿ğ„ğƒsÄ“Æ•uts	â€”	
see	1st plural	ğƒğŒ°ğŒ¹ğˆğŒ°ğŒ¼saiÆ•am	ğƒğŒ´ğˆğŒ¿ğŒ¼sÄ“Æ•um	ğƒğŒ°ğŒ¹ğˆğŒ°ğŒ½ğŒ³ğŒ°saiÆ•anda	
see	2nd plural	ğƒğŒ°ğŒ¹ğˆğŒ¹ğŒ¸saiÆ•iÃ¾	ğƒğŒ´ğˆğŒ¿ğŒ¸sÄ“Æ•uÃ¾	ğƒğŒ°ğŒ¹ğˆğŒ°ğŒ½ğŒ³ğŒ°saiÆ•anda	
see	3rd plural	ğƒğŒ°ğŒ¹ğˆğŒ°ğŒ½ğŒ³saiÆ•and	ğƒğŒ´ğˆğŒ¿ğŒ½sÄ“Æ•un	ğƒğŒ°ğŒ¹ğˆğŒ°ğŒ½ğŒ³ğŒ°saiÆ•anda	
see	subjunctive	present	past	present passive	
see	1st singular	ğƒğŒ°ğŒ¹ğˆğŒ°ğŒ¿saiÆ•au	ğƒğŒ´ğˆğŒ¾ğŒ°ğŒ¿sÄ“Æ•jau	ğƒğŒ°ğŒ¹ğˆğŒ°ğŒ¹ğŒ³ğŒ°ğŒ¿saiÆ•aidau	
see	2nd singular	ğƒğŒ°ğŒ¹ğˆğŒ°ğŒ¹ğƒsaiÆ•ais	ğƒğŒ´ğˆğŒ´ğŒ¹ğƒsÄ“Æ•eis	ğƒğŒ°ğŒ¹ğˆğŒ°ğŒ¹ğŒ¶ğŒ°ğŒ¿saiÆ•aizau	
see	3rd singular	ğƒğŒ°ğŒ¹ğˆğŒ°ğŒ¹saiÆ•ai	ğƒğŒ´ğˆğŒ¹sÄ“Æ•i	ğƒğŒ°ğŒ¹ğˆğŒ°ğŒ¹ğŒ³ğŒ°ğŒ¿saiÆ•aidau	
see	1st dual	ğƒğŒ°ğŒ¹ğˆğŒ°ğŒ¹ğ…ğŒ°saiÆ•aiwa	ğƒğŒ´ğˆğŒ´ğŒ¹ğ…ğŒ°sÄ“Æ•eiwa	â€”	
see	2nd dual	ğƒğŒ°ğŒ¹ğˆğŒ°ğŒ¹ğ„ğƒsaiÆ•aits	ğƒğŒ´ğˆğŒ´ğŒ¹ğ„ğƒsÄ“Æ•eits	â€”	
see	1st plural	ğƒğŒ°ğŒ¹ğˆğŒ°ğŒ¹ğŒ¼ğŒ°saiÆ•aima	ğƒğŒ´ğˆğŒ´ğŒ¹ğŒ¼ğŒ°sÄ“Æ•eima	ğƒğŒ°ğŒ¹ğˆğŒ°ğŒ¹ğŒ½ğŒ³ğŒ°ğŒ¿saiÆ•aindau	
see	2nd plural	ğƒğŒ°ğŒ¹ğˆğŒ°ğŒ¹ğŒ¸saiÆ•aiÃ¾	ğƒğŒ´ğˆğŒ´ğŒ¹ğŒ¸sÄ“Æ•eiÃ¾	ğƒğŒ°ğŒ¹ğˆğŒ°ğŒ¹ğŒ½ğŒ³ğŒ°ğŒ¿saiÆ•aindau	
see	3rd plural	ğƒğŒ°ğŒ¹ğˆğŒ°ğŒ¹ğŒ½ğŒ°saiÆ•aina	ğƒğŒ´ğˆğŒ´ğŒ¹ğŒ½ğŒ°sÄ“Æ•eina	ğƒğŒ°ğŒ¹ğˆğŒ°ğŒ¹ğŒ½ğŒ³ğŒ°ğŒ¿saiÆ•aindau	
see	imperative				
see	2nd singular	ğƒğŒ°ğŒ¹ğˆsaiÆ•			
see	3rd singular	ğƒğŒ°ğŒ¹ğˆğŒ°ğŒ³ğŒ°ğŒ¿saiÆ•adau			
see	2nd dual	ğƒğŒ°ğŒ¹ğˆğŒ°ğ„ğƒsaiÆ•ats			
see	2nd plural	ğƒğŒ°ğŒ¹ğˆğŒ¹ğŒ¸saiÆ•iÃ¾			
see	3rd plural	ğƒğŒ°ğŒ¹ğˆğŒ°ğŒ½ğŒ³ğŒ°ğŒ¿saiÆ•andau			
see		present	past		
see	participles	ğƒğŒ°ğŒ¹ğˆğŒ°ğŒ½ğŒ³ğƒsaiÆ•ands	ğƒğŒ°ğŒ¹ğˆğŒ°ğŒ½ğƒsaiÆ•ans		
show	class 1 weak	class 1 weak	class 1 weak	class 1 weak	
show	infinitive	ğŒ°ğŒ¿ğŒ²ğŒ¾ğŒ°ğŒ½augjan	ğŒ°ğŒ¿ğŒ²ğŒ¾ğŒ°ğŒ½augjan	ğŒ°ğŒ¿ğŒ²ğŒ¾ğŒ°ğŒ½augjan	
show	indicative	present	past	present passive	
show	1st singular	ğŒ°ğŒ¿ğŒ²ğŒ¾ğŒ°augja	ğŒ°ğŒ¿ğŒ²ğŒ¹ğŒ³ğŒ°augida	ğŒ°ğŒ¿ğŒ²ğŒ¾ğŒ°ğŒ³ğŒ°augjada	
show	2nd singular	ğŒ°ğŒ¿ğŒ²ğŒ´ğŒ¹ğƒaugeis	ğŒ°ğŒ¿ğŒ²ğŒ¹ğŒ³ğŒ´ğƒaugidÄ“s	ğŒ°ğŒ¿ğŒ²ğŒ¾ğŒ°ğŒ¶ğŒ°augjaza	
show	3rd singular	ğŒ°ğŒ¿ğŒ²ğŒ´ğŒ¹ğŒ¸augeiÃ¾	ğŒ°ğŒ¿ğŒ²ğŒ¹ğŒ³ğŒ°augida	ğŒ°ğŒ¿ğŒ²ğŒ¾ğŒ°ğŒ³ğŒ°augjada	
show	1st dual	ğŒ°ğŒ¿ğŒ²ğŒ¾ğ‰ğƒaugjÅs	ğŒ°ğŒ¿ğŒ²ğŒ¹ğŒ³ğŒ´ğŒ³ğŒ¿augidÄ“du	â€”	
show	2nd dual	ğŒ°ğŒ¿ğŒ²ğŒ¾ğŒ°ğ„ğƒaugjats	ğŒ°ğŒ¿ğŒ²ğŒ¹ğŒ³ğŒ´ğŒ³ğŒ¿ğ„ğƒaugidÄ“duts	â€”	
show	1st plural	ğŒ°ğŒ¿ğŒ²ğŒ¾ğŒ°ğŒ¼augjam	ğŒ°ğŒ¿ğŒ²ğŒ¹ğŒ³ğŒ´ğŒ³ğŒ¿ğŒ¼augidÄ“dum	ğŒ°ğŒ¿ğŒ²ğŒ¾ğŒ°ğŒ½ğŒ³ğŒ°augjanda	
show	2nd plural	ğŒ°ğŒ¿ğŒ²ğŒ´ğŒ¹ğŒ¸augeiÃ¾	ğŒ°ğŒ¿ğŒ²ğŒ¹ğŒ³ğŒ´ğŒ³ğŒ¿ğŒ¸augidÄ“duÃ¾	ğŒ°ğŒ¿ğŒ²ğŒ¾ğŒ°ğŒ½ğŒ³ğŒ°augjanda	
show	3rd plural	ğŒ°ğŒ¿ğŒ²ğŒ¾ğŒ°ğŒ½ğŒ³augjand	ğŒ°ğŒ¿ğŒ²ğŒ¹ğŒ³ğŒ´ğŒ³ğŒ¿ğŒ½augidÄ“dun	ğŒ°ğŒ¿ğŒ²ğŒ¾ğŒ°ğŒ½ğŒ³ğŒ°augjanda	
show	subjunctive	present	past	present passive	
show	1st singular	ğŒ°ğŒ¿ğŒ²ğŒ¾ğŒ°ğŒ¿augjau	ğŒ°ğŒ¿ğŒ²ğŒ¹ğŒ³ğŒ´ğŒ³ğŒ¾ğŒ°ğŒ¿augidÄ“djau	ğŒ°ğŒ¿ğŒ²ğŒ¾ğŒ°ğŒ¹ğŒ³ğŒ°ğŒ¿augjaidau	
show	2nd singular	ğŒ°ğŒ¿ğŒ²ğŒ¾ğŒ°ğŒ¹ğƒaugjais	ğŒ°ğŒ¿ğŒ²ğŒ¹ğŒ³ğŒ´ğŒ³ğŒ´ğŒ¹ğƒaugidÄ“deis	ğŒ°ğŒ¿ğŒ²ğŒ¾ğŒ°ğŒ¹ğŒ¶ğŒ°ğŒ¿augjaizau	
show	3rd singular	ğŒ°ğŒ¿ğŒ²ğŒ¾ğŒ°ğŒ¹augjai	ğŒ°ğŒ¿ğŒ²ğŒ¹ğŒ³ğŒ´ğŒ³ğŒ¹augidÄ“di	ğŒ°ğŒ¿ğŒ²ğŒ¾ğŒ°ğŒ¹ğŒ³ğŒ°ğŒ¿augjaidau	
show	1st dual	ğŒ°ğŒ¿ğŒ²ğŒ¾ğŒ°ğŒ¹ğ…ğŒ°augjaiwa	ğŒ°ğŒ¿ğŒ²ğŒ¹ğŒ³ğŒ´ğŒ³ğŒ´ğŒ¹ğ…ğŒ°augidÄ“deiwa	â€”	
show	2nd dual	ğŒ°ğŒ¿ğŒ²ğŒ¾ğŒ°ğŒ¹ğ„ğƒaugjaits	ğŒ°ğŒ¿ğŒ²ğŒ¹ğŒ³ğŒ´ğŒ³ğŒ´ğŒ¹ğ„ğƒaugidÄ“deits	â€”	
show	1st plural	ğŒ°ğŒ¿ğŒ²ğŒ¾ğŒ°ğŒ¹ğŒ¼ğŒ°augjaima	ğŒ°ğŒ¿ğŒ²ğŒ¹ğŒ³ğŒ´ğŒ³ğŒ´ğŒ¹ğŒ¼ğŒ°augidÄ“deima	ğŒ°ğŒ¿ğŒ²ğŒ¾ğŒ°ğŒ¹ğŒ½ğŒ³ğŒ°ğŒ¿augjaindau	
show	2nd plural	ğŒ°ğŒ¿ğŒ²ğŒ¾ğŒ°ğŒ¹ğŒ¸augjaiÃ¾	ğŒ°ğŒ¿ğŒ²ğŒ¹ğŒ³ğŒ´ğŒ³ğŒ´ğŒ¹ğŒ¸augidÄ“deiÃ¾	ğŒ°ğŒ¿ğŒ²ğŒ¾ğŒ°ğŒ¹ğŒ½ğŒ³ğŒ°ğŒ¿augjaindau	
show	3rd plural	ğŒ°ğŒ¿ğŒ²ğŒ¾ğŒ°ğŒ¹ğŒ½ğŒ°augjaina	ğŒ°ğŒ¿ğŒ²ğŒ¹ğŒ³ğŒ´ğŒ³ğŒ´ğŒ¹ğŒ½ğŒ°augidÄ“deina	ğŒ°ğŒ¿ğŒ²ğŒ¾ğŒ°ğŒ¹ğŒ½ğŒ³ğŒ°ğŒ¿augjaindau	
show	imperative				
show	2nd singular	ğŒ°ğŒ¿ğŒ²ğŒ´ğŒ¹augei			
show	3rd singular	ğŒ°ğŒ¿ğŒ²ğŒ¾ğŒ°ğŒ³ğŒ°ğŒ¿augjadau			
show	2nd dual	ğŒ°ğŒ¿ğŒ²ğŒ¾ğŒ°ğ„ğƒaugjats			
show	2nd plural	ğŒ°ğŒ¿ğŒ²ğŒ´ğŒ¹ğŒ¸augeiÃ¾			
show	3rd plural	ğŒ°ğŒ¿ğŒ²ğŒ¾ğŒ°ğŒ½ğŒ³ğŒ°ğŒ¿augjandau			
show		present	past		
show	participles	ğŒ°ğŒ¿ğŒ²ğŒ¾ğŒ°ğŒ½ğŒ³ğƒaugjands	ğŒ°ğŒ¿ğŒ²ğŒ¹ğŒ¸ğƒaugiÃ¾s		
startle	class 1 weak	class 1 weak	class 1 weak	class 1 weak	
startle	infinitive	ğ‰ğŒ²ğŒ¾ğŒ°ğŒ½Ågjan	ğ‰ğŒ²ğŒ¾ğŒ°ğŒ½Ågjan	ğ‰ğŒ²ğŒ¾ğŒ°ğŒ½Ågjan	
startle	indicative	present	past	present passive	
startle	1st singular	ğ‰ğŒ²ğŒ¾ğŒ°Ågja	ğ‰ğŒ²ğŒ¹ğŒ³ğŒ°Ågida	ğ‰ğŒ²ğŒ¾ğŒ°ğŒ³ğŒ°Ågjada	
startle	2nd singular	ğ‰ğŒ²ğŒ¾ğŒ¹ğƒÅgjis	ğ‰ğŒ²ğŒ¹ğŒ³ğŒ´ğƒÅgidÄ“s	ğ‰ğŒ²ğŒ¾ğŒ°ğŒ¶ğŒ°Ågjaza	
startle	3rd singular	ğ‰ğŒ²ğŒ¾ğŒ¹ğŒ¸ÅgjiÃ¾	ğ‰ğŒ²ğŒ¹ğŒ³ğŒ°Ågida	ğ‰ğŒ²ğŒ¾ğŒ°ğŒ³ğŒ°Ågjada	
startle	1st dual	ğ‰ğŒ²ğŒ¾ğ‰ğƒÅgjÅs	ğ‰ğŒ²ğŒ¹ğŒ³ğŒ´ğŒ³ğŒ¿ÅgidÄ“du	â€”	
startle	2nd dual	ğ‰ğŒ²ğŒ¾ğŒ°ğ„ğƒÅgjats	ğ‰ğŒ²ğŒ¹ğŒ³ğŒ´ğŒ³ğŒ¿ğ„ğƒÅgidÄ“duts	â€”	
startle	1st plural	ğ‰ğŒ²ğŒ¾ğŒ°ğŒ¼Ågjam	ğ‰ğŒ²ğŒ¹ğŒ³ğŒ´ğŒ³ğŒ¿ğŒ¼ÅgidÄ“dum	ğ‰ğŒ²ğŒ¾ğŒ°ğŒ½ğŒ³ğŒ°Ågjanda	
startle	2nd plural	ğ‰ğŒ²ğŒ¾ğŒ¹ğŒ¸ÅgjiÃ¾	ğ‰ğŒ²ğŒ¹ğŒ³ğŒ´ğŒ³ğŒ¿ğŒ¸ÅgidÄ“duÃ¾	ğ‰ğŒ²ğŒ¾ğŒ°ğŒ½ğŒ³ğŒ°Ågjanda	
startle	3rd plural	ğ‰ğŒ²ğŒ¾ğŒ°ğŒ½ğŒ³Ågjand	ğ‰ğŒ²ğŒ¹ğŒ³ğŒ´ğŒ³ğŒ¿ğŒ½ÅgidÄ“dun	ğ‰ğŒ²ğŒ¾ğŒ°ğŒ½ğŒ³ğŒ°Ågjanda	
startle	subjunctive	present	past	present passive	
startle	1st singular	ğ‰ğŒ²ğŒ¾ğŒ°ğŒ¿Ågjau	ğ‰ğŒ²ğŒ¹ğŒ³ğŒ´ğŒ³ğŒ¾ğŒ°ğŒ¿ÅgidÄ“djau	ğ‰ğŒ²ğŒ¾ğŒ°ğŒ¹ğŒ³ğŒ°ğŒ¿Ågjaidau	
startle	2nd singular	ğ‰ğŒ²ğŒ¾ğŒ°ğŒ¹ğƒÅgjais	ğ‰ğŒ²ğŒ¹ğŒ³ğŒ´ğŒ³ğŒ´ğŒ¹ğƒÅgidÄ“deis	ğ‰ğŒ²ğŒ¾ğŒ°ğŒ¹ğŒ¶ğŒ°ğŒ¿Ågjaizau	
startle	3rd singular	ğ‰ğŒ²ğŒ¾ğŒ°ğŒ¹Ågjai	ğ‰ğŒ²ğŒ¹ğŒ³ğŒ´ğŒ³ğŒ¹ÅgidÄ“di	ğ‰ğŒ²ğŒ¾ğŒ°ğŒ¹ğŒ³ğŒ°ğŒ¿Ågjaidau	
startle	1st dual	ğ‰ğŒ²ğŒ¾ğŒ°ğŒ¹ğ…ğŒ°Ågjaiwa	ğ‰ğŒ²ğŒ¹ğŒ³ğŒ´ğŒ³ğŒ´ğŒ¹ğ…ğŒ°ÅgidÄ“deiwa	â€”	
startle	2nd dual	ğ‰ğŒ²ğŒ¾ğŒ°ğŒ¹ğ„ğƒÅgjaits	ğ‰ğŒ²ğŒ¹ğŒ³ğŒ´ğŒ³ğŒ´ğŒ¹ğ„ğƒÅgidÄ“deits	â€”	
startle	1st plural	ğ‰ğŒ²ğŒ¾ğŒ°ğŒ¹ğŒ¼ğŒ°Ågjaima	ğ‰ğŒ²ğŒ¹ğŒ³ğŒ´ğŒ³ğŒ´ğŒ¹ğŒ¼ğŒ°ÅgidÄ“deima	ğ‰ğŒ²ğŒ¾ğŒ°ğŒ¹ğŒ½ğŒ³ğŒ°ğŒ¿Ågjaindau	
startle	2nd plural	ğ‰ğŒ²ğŒ¾ğŒ°ğŒ¹ğŒ¸ÅgjaiÃ¾	ğ‰ğŒ²ğŒ¹ğŒ³ğŒ´ğŒ³ğŒ´ğŒ¹ğŒ¸ÅgidÄ“deiÃ¾	ğ‰ğŒ²ğŒ¾ğŒ°ğŒ¹ğŒ½ğŒ³ğŒ°ğŒ¿Ågjaindau	
startle	3rd plural	ğ‰ğŒ²ğŒ¾ğŒ°ğŒ¹ğŒ½ğŒ°Ågjaina	ğ‰ğŒ²ğŒ¹ğŒ³ğŒ´ğŒ³ğŒ´ğŒ¹ğŒ½ğŒ°ÅgidÄ“deina	ğ‰ğŒ²ğŒ¾ğŒ°ğŒ¹ğŒ½ğŒ³ğŒ°ğŒ¿Ågjaindau	
startle	imperative				
startle	2nd singular	ğ‰ğŒ²ğŒ´ğŒ¹Ågei			
startle	3rd singular	ğ‰ğŒ²ğŒ¾ğŒ°ğŒ³ğŒ°ğŒ¿Ågjadau			
startle	2nd dual	ğ‰ğŒ²ğŒ¾ğŒ°ğ„ğƒÅgjats			
startle	2nd plural	ğ‰ğŒ²ğŒ¾ğŒ¹ğŒ¸ÅgjiÃ¾			
startle	3rd plural	ğ‰ğŒ²ğŒ¾ğŒ°ğŒ½ğŒ³ğŒ°ğŒ¿Ågjandau			
startle		present	past		
startle	participles	ğ‰ğŒ²ğŒ¾ğŒ°ğŒ½ğŒ³ğƒÅgjands	ğ‰ğŒ²ğŒ¹ğŒ¸ğƒÅgiÃ¾s		
walk	class 2 weak	class 2 weak	class 2 weak	class 2 weak	
walk	infinitive	ğˆğŒ°ğ‚ğŒ±ğ‰ğŒ½Æ•arbÅn	ğˆğŒ°ğ‚ğŒ±ğ‰ğŒ½Æ•arbÅn	ğˆğŒ°ğ‚ğŒ±ğ‰ğŒ½Æ•arbÅn	
walk	indicative	present	past	present passive	
walk	1st singular	ğˆğŒ°ğ‚ğŒ±ğ‰Æ•arbÅ	ğˆğŒ°ğ‚ğŒ±ğ‰ğŒ³ğŒ°Æ•arbÅda	ğˆğŒ°ğ‚ğŒ±ğ‰ğŒ³ğŒ°Æ•arbÅda	
walk	2nd singular	ğˆğŒ°ğ‚ğŒ±ğ‰ğƒÆ•arbÅs	ğˆğŒ°ğ‚ğŒ±ğ‰ğŒ³ğŒ´ğƒÆ•arbÅdÄ“s	ğˆğŒ°ğ‚ğŒ±ğ‰ğŒ¶ğŒ°Æ•arbÅza	
walk	3rd singular	ğˆğŒ°ğ‚ğŒ±ğ‰ğŒ¸Æ•arbÅÃ¾	ğˆğŒ°ğ‚ğŒ±ğ‰ğŒ³ğŒ°Æ•arbÅda	ğˆğŒ°ğ‚ğŒ±ğ‰ğŒ³ğŒ°Æ•arbÅda	
walk	1st dual	ğˆğŒ°ğ‚ğŒ±ğ‰ğƒÆ•arbÅs	ğˆğŒ°ğ‚ğŒ±ğ‰ğŒ³ğŒ´ğŒ³ğŒ¿Æ•arbÅdÄ“du	â€”	
walk	2nd dual	ğˆğŒ°ğ‚ğŒ±ğ‰ğ„ğƒÆ•arbÅts	ğˆğŒ°ğ‚ğŒ±ğ‰ğŒ³ğŒ´ğŒ³ğŒ¿ğ„ğƒÆ•arbÅdÄ“duts	â€”	
walk	1st plural	ğˆğŒ°ğ‚ğŒ±ğ‰ğŒ¼Æ•arbÅm	ğˆğŒ°ğ‚ğŒ±ğ‰ğŒ³ğŒ´ğŒ³ğŒ¿ğŒ¼Æ•arbÅdÄ“dum	ğˆğŒ°ğ‚ğŒ±ğ‰ğŒ½ğŒ³ğŒ°Æ•arbÅnda	
walk	2nd plural	ğˆğŒ°ğ‚ğŒ±ğ‰ğŒ¸Æ•arbÅÃ¾	ğˆğŒ°ğ‚ğŒ±ğ‰ğŒ³ğŒ´ğŒ³ğŒ¿ğŒ¸Æ•arbÅdÄ“duÃ¾	ğˆğŒ°ğ‚ğŒ±ğ‰ğŒ½ğŒ³ğŒ°Æ•arbÅnda	
walk	3rd plural	ğˆğŒ°ğ‚ğŒ±ğ‰ğŒ½ğŒ³Æ•arbÅnd	ğˆğŒ°ğ‚ğŒ±ğ‰ğŒ³ğŒ´ğŒ³ğŒ¿ğŒ½Æ•arbÅdÄ“dun	ğˆğŒ°ğ‚ğŒ±ğ‰ğŒ½ğŒ³ğŒ°Æ•arbÅnda	
walk	subjunctive	present	past	present passive	
walk	1st singular	ğˆğŒ°ğ‚ğŒ±ğ‰Æ•arbÅ	ğˆğŒ°ğ‚ğŒ±ğ‰ğŒ³ğŒ´ğŒ³ğŒ¾ğŒ°ğŒ¿Æ•arbÅdÄ“djau	ğˆğŒ°ğ‚ğŒ±ğ‰ğŒ³ğŒ°ğŒ¿Æ•arbÅdau	
walk	2nd singular	ğˆğŒ°ğ‚ğŒ±ğ‰ğƒÆ•arbÅs	ğˆğŒ°ğ‚ğŒ±ğ‰ğŒ³ğŒ´ğŒ³ğŒ´ğŒ¹ğƒÆ•arbÅdÄ“deis	ğˆğŒ°ğ‚ğŒ±ğ‰ğŒ¶ğŒ°ğŒ¿Æ•arbÅzau	
walk	3rd singular	ğˆğŒ°ğ‚ğŒ±ğ‰Æ•arbÅ	ğˆğŒ°ğ‚ğŒ±ğ‰ğŒ³ğŒ´ğŒ³ğŒ¹Æ•arbÅdÄ“di	ğˆğŒ°ğ‚ğŒ±ğ‰ğŒ³ğŒ°ğŒ¿Æ•arbÅdau	
walk	1st dual	ğˆğŒ°ğ‚ğŒ±ğ‰ğ…ğŒ°Æ•arbÅwa	ğˆğŒ°ğ‚ğŒ±ğ‰ğŒ³ğŒ´ğŒ³ğŒ´ğŒ¹ğ…ğŒ°Æ•arbÅdÄ“deiwa	â€”	
walk	2nd dual	ğˆğŒ°ğ‚ğŒ±ğ‰ğ„ğƒÆ•arbÅts	ğˆğŒ°ğ‚ğŒ±ğ‰ğŒ³ğŒ´ğŒ³ğŒ´ğŒ¹ğ„ğƒÆ•arbÅdÄ“deits	â€”	
walk	1st plural	ğˆğŒ°ğ‚ğŒ±ğ‰ğŒ¼ğŒ°Æ•arbÅma	ğˆğŒ°ğ‚ğŒ±ğ‰ğŒ³ğŒ´ğŒ³ğŒ´ğŒ¹ğŒ¼ğŒ°Æ•arbÅdÄ“deima	ğˆğŒ°ğ‚ğŒ±ğ‰ğŒ½ğŒ³ğŒ°ğŒ¿Æ•arbÅndau	
walk	2nd plural	ğˆğŒ°ğ‚ğŒ±ğ‰ğŒ¸Æ•arbÅÃ¾	ğˆğŒ°ğ‚ğŒ±ğ‰ğŒ³ğŒ´ğŒ³ğŒ´ğŒ¹ğŒ¸Æ•arbÅdÄ“deiÃ¾	ğˆğŒ°ğ‚ğŒ±ğ‰ğŒ½ğŒ³ğŒ°ğŒ¿Æ•arbÅndau	
walk	3rd plural	ğˆğŒ°ğ‚ğŒ±ğ‰ğŒ½ğŒ°Æ•arbÅna	ğˆğŒ°ğ‚ğŒ±ğ‰ğŒ³ğŒ´ğŒ³ğŒ´ğŒ¹ğŒ½ğŒ°Æ•arbÅdÄ“deina	ğˆğŒ°ğ‚ğŒ±ğ‰ğŒ½ğŒ³ğŒ°ğŒ¿Æ•arbÅndau	
walk	imperative				
walk	2nd singular	ğˆğŒ°ğ‚ğŒ±ğ‰Æ•arbÅ			
walk	3rd singular	ğˆğŒ°ğ‚ğŒ±ğ‰ğŒ³ğŒ°ğŒ¿Æ•arbÅdau			
walk	2nd dual	ğˆğŒ°ğ‚ğŒ±ğ‰ğ„ğƒÆ•arbÅts			
walk	2nd plural	ğˆğŒ°ğ‚ğŒ±ğ‰ğŒ¸Æ•arbÅÃ¾			
walk	3rd plural	ğˆğŒ°ğ‚ğŒ±ğ‰ğŒ½ğŒ³ğŒ°ğŒ¿Æ•arbÅndau			
walk		present	past		
walk	participles	ğˆğŒ°ğ‚ğŒ±ğ‰ğŒ½ğŒ³ğƒÆ•arbÅnds	ğˆğŒ°ğ‚ğŒ±ğ‰ğŒ¸ğƒÆ•arbÅÃ¾s		
work	class 1 weak irregular	class 1 weak irregular	class 1 weak irregular	class 1 weak irregular	
work	infinitive	ğ…ğŒ°ğŒ¿ğ‚ğŒºğŒ¾ğŒ°ğŒ½waurkjan	ğ…ğŒ°ğŒ¿ğ‚ğŒºğŒ¾ğŒ°ğŒ½waurkjan	ğ…ğŒ°ğŒ¿ğ‚ğŒºğŒ¾ğŒ°ğŒ½waurkjan	
work	indicative	present	past	present passive	
work	1st singular	ğ…ğŒ°ğŒ¿ğ‚ğŒºğŒ¾ğŒ°waurkja	ğ…ğŒ°ğŒ¿ğ‚ğŒ·ğ„ğŒ°waurhta	ğ…ğŒ°ğŒ¿ğ‚ğŒºğŒ¾ğŒ°ğŒ³ğŒ°waurkjada	
work	2nd singular	ğ…ğŒ°ğŒ¿ğ‚ğŒºğŒ´ğŒ¹ğƒwaurkeis	ğ…ğŒ°ğŒ¿ğ‚ğŒ·ğ„ğŒ´ğƒwaurhtÄ“s	ğ…ğŒ°ğŒ¿ğ‚ğŒºğŒ¾ğŒ°ğŒ¶ğŒ°waurkjaza	
work	3rd singular	ğ…ğŒ°ğŒ¿ğ‚ğŒºğŒ´ğŒ¹ğŒ¸waurkeiÃ¾	ğ…ğŒ°ğŒ¿ğ‚ğŒ·ğ„ğŒ°waurhta	ğ…ğŒ°ğŒ¿ğ‚ğŒºğŒ¾ğŒ°ğŒ³ğŒ°waurkjada	
work	1st dual	ğ…ğŒ°ğŒ¿ğ‚ğŒºğŒ¾ğ‰ğƒwaurkjÅs	ğ…ğŒ°ğŒ¿ğ‚ğŒ·ğ„ğŒ´ğŒ³ğŒ¿waurhtÄ“du	â€”	
work	2nd dual	ğ…ğŒ°ğŒ¿ğ‚ğŒºğŒ¾ğŒ°ğ„ğƒwaurkjats	ğ…ğŒ°ğŒ¿ğ‚ğŒ·ğ„ğŒ´ğŒ³ğŒ¿ğ„ğƒwaurhtÄ“duts	â€”	
work	1st plural	ğ…ğŒ°ğŒ¿ğ‚ğŒºğŒ¾ğŒ°ğŒ¼waurkjam	ğ…ğŒ°ğŒ¿ğ‚ğŒ·ğ„ğŒ´ğŒ³ğŒ¿ğŒ¼waurhtÄ“dum	ğ…ğŒ°ğŒ¿ğ‚ğŒºğŒ¾ğŒ°ğŒ½ğŒ³ğŒ°waurkjanda	
work	2nd plural	ğ…ğŒ°ğŒ¿ğ‚ğŒºğŒ´ğŒ¹ğŒ¸waurkeiÃ¾	ğ…ğŒ°ğŒ¿ğ‚ğŒ·ğ„ğŒ´ğŒ³ğŒ¿ğŒ¸waurhtÄ“duÃ¾	ğ…ğŒ°ğŒ¿ğ‚ğŒºğŒ¾ğŒ°ğŒ½ğŒ³ğŒ°waurkjanda	
work	3rd plural	ğ…ğŒ°ğŒ¿ğ‚ğŒºğŒ¾ğŒ°ğŒ½ğŒ³waurkjand	ğ…ğŒ°ğŒ¿ğ‚ğŒ·ğ„ğŒ´ğŒ³ğŒ¿ğŒ½waurhtÄ“dun	ğ…ğŒ°ğŒ¿ğ‚ğŒºğŒ¾ğŒ°ğŒ½ğŒ³ğŒ°waurkjanda	
work	subjunctive	present	past	present passive	
work	1st singular	ğ…ğŒ°ğŒ¿ğ‚ğŒºğŒ¾ğŒ°ğŒ¿waurkjau	ğ…ğŒ°ğŒ¿ğ‚ğŒ·ğ„ğŒ´ğŒ³ğŒ¾ğŒ°ğŒ¿waurhtÄ“djau	ğ…ğŒ°ğŒ¿ğ‚ğŒºğŒ¾ğŒ°ğŒ¹ğŒ³ğŒ°ğŒ¿waurkjaidau	
work	2nd singular	ğ…ğŒ°ğŒ¿ğ‚ğŒºğŒ¾ğŒ°ğŒ¹ğƒwaurkjais	ğ…ğŒ°ğŒ¿ğ‚ğŒ·ğ„ğŒ´ğŒ³ğŒ´ğŒ¹ğƒwaurhtÄ“deis	ğ…ğŒ°ğŒ¿ğ‚ğŒºğŒ¾ğŒ°ğŒ¹ğŒ¶ğŒ°ğŒ¿waurkjaizau	
work	3rd singular	ğ…ğŒ°ğŒ¿ğ‚ğŒºğŒ¾ğŒ°ğŒ¹waurkjai	ğ…ğŒ°ğŒ¿ğ‚ğŒ·ğ„ğŒ´ğŒ³ğŒ¹waurhtÄ“di	ğ…ğŒ°ğŒ¿ğ‚ğŒºğŒ¾ğŒ°ğŒ¹ğŒ³ğŒ°ğŒ¿waurkjaidau	
work	1st dual	ğ…ğŒ°ğŒ¿ğ‚ğŒºğŒ¾ğŒ°ğŒ¹ğ…ğŒ°waurkjaiwa	ğ…ğŒ°ğŒ¿ğ‚ğŒ·ğ„ğŒ´ğŒ³ğŒ´ğŒ¹ğ…ğŒ°waurhtÄ“deiwa	â€”	
work	2nd dual	ğ…ğŒ°ğŒ¿ğ‚ğŒºğŒ¾ğŒ°ğŒ¹ğ„ğƒwaurkjaits	ğ…ğŒ°ğŒ¿ğ‚ğŒ·ğ„ğŒ´ğŒ³ğŒ´ğŒ¹ğ„ğƒwaurhtÄ“deits	â€”	
work	1st plural	ğ…ğŒ°ğŒ¿ğ‚ğŒºğŒ¾ğŒ°ğŒ¹ğŒ¼ğŒ°waurkjaima	ğ…ğŒ°ğŒ¿ğ‚ğŒ·ğ„ğŒ´ğŒ³ğŒ´ğŒ¹ğŒ¼ğŒ°waurhtÄ“deima	ğ…ğŒ°ğŒ¿ğ‚ğŒºğŒ¾ğŒ°ğŒ¹ğŒ½ğŒ³ğŒ°ğŒ¿waurkjaindau	
work	2nd plural	ğ…ğŒ°ğŒ¿ğ‚ğŒºğŒ¾ğŒ°ğŒ¹ğŒ¸waurkjaiÃ¾	ğ…ğŒ°ğŒ¿ğ‚ğŒ·ğ„ğŒ´ğŒ³ğŒ´ğŒ¹ğŒ¸waurhtÄ“deiÃ¾	ğ…ğŒ°ğŒ¿ğ‚ğŒºğŒ¾ğŒ°ğŒ¹ğŒ½ğŒ³ğŒ°ğŒ¿waurkjaindau	
work	3rd plural	ğ…ğŒ°ğŒ¿ğ‚ğŒºğŒ¾ğŒ°ğŒ¹ğŒ½ğŒ°waurkjaina	ğ…ğŒ°ğŒ¿ğ‚ğŒ·ğ„ğŒ´ğŒ³ğŒ´ğŒ¹ğŒ½ğŒ°waurhtÄ“deina	ğ…ğŒ°ğŒ¿ğ‚ğŒºğŒ¾ğŒ°ğŒ¹ğŒ½ğŒ³ğŒ°ğŒ¿waurkjaindau	
work	imperative				
work	2nd singular	ğ…ğŒ°ğŒ¿ğ‚ğŒºğŒ´ğŒ¹waurkei			
work	3rd singular	ğ…ğŒ°ğŒ¿ğ‚ğŒºğŒ¾ğŒ°ğŒ³ğŒ°ğŒ¿waurkjadau			
work	2nd dual	ğ…ğŒ°ğŒ¿ğ‚ğŒºğŒ¾ğŒ°ğ„ğƒwaurkjats			
work	2nd plural	ğ…ğŒ°ğŒ¿ğ‚ğŒºğŒ´ğŒ¹ğŒ¸waurkeiÃ¾			
work	3rd plural	ğ…ğŒ°ğŒ¿ğ‚ğŒºğŒ¾ğŒ°ğŒ½ğŒ³ğŒ°ğŒ¿waurkjandau			
work		present	past		
work	participles	ğ…ğŒ°ğŒ¿ğ‚ğŒºğŒ¾ğŒ°ğŒ½ğŒ³ğƒwaurkjands	ğ…ğŒ°ğŒ¿ğ‚ğŒ·ğ„ğƒwaurhts		
